【裁判字號】    97,上易,436
【裁判日期】    970930
【裁判案由】    詐欺等
【裁判全文】
臺灣高等法院高雄分院刑事判決         97年度上易字第436號
上  訴  人  臺灣高雄地方法院檢察署檢察官
上  訴  人
即  被  告  亥○○
選任辯護人  丁昱仁律師
上  訴  人
即  被  告  癸○○
                      號
選任辯護人  吳永發律師
            黃廷維律師
上列上訴人因被告詐欺等案件，不服臺灣高雄地方法院96年度易
字第3915號中華民國第一審判決（起訴案號：臺灣高雄地方法院
檢察署96年度偵字第23762 號、第23793 號、第23821 號、第34
158 號），提起上訴，本院判決如下：
    主  文
原判決撤銷。
亥○○共同犯詐欺取財罪，處如附表二亥○○部分所示之刑，應
執行有期徒刑壹年拾月。扣案如附表三所示之物，均沒收。
癸○○共同犯詐欺取財罪，處如附表二癸○○部分所示之刑，應
執行有期徒刑壹年捌月。扣案如附表三所示之物，均沒收。
    事  實
一、癸○○、亥○○與丙○○（原審另案審理中）、午○○、黃
    柏仁、李原慶、黃致仁（以上4 人業經本院判決有罪確定）
    基於意圖為自己不法所有之犯意聯絡（各次行為人如附表二
    所示），於民國（下同）96年4 月間某日起（起訴書誤載為
    95年），由丙○○（綽號「民哥」，由檢察官另行起訴）為
    首，僱用黃柏仁、李原慶、黃致仁、午○○、亥○○、癸○
    ○及張譯心（原名張彩霞，原審另行審結）等人參與詐騙集
    團，由丙○○等人在大陸地區就地招募人員負責撥打電話予
    我國國內不特定被害人，要求被害人等匯款至不詳人依證件
    所開立之各人頭帳戶內（現由警方追查中），由丙○○等人
    提供上開用以匯入騙得款項之人頭帳戶，在高雄縣市及其他
    之不詳地點等處，以電話聯絡方式囑由黃柏仁、午○○、黃
    致仁、李原慶前往通知地點拿取人頭帳戶後，先行試卡確認
    提款卡或補摺機測試帳戶可以使用，回報丙○○等人後，於
    接獲贓款入帳之訊息後，迅予提領詐得贓款一空。其間，於
    96年4 月底，綽號「小雅」並吸收癸○○擔任收取人頭帳戶
    工作，由午○○偕同癸○○前往「小雅」所提供高雄縣市及
    其他之不詳地點等處，收取人頭帳戶，癸○○之工資則為每
    日新台幣（下同）2 千元之代價。另丙○○並負責在我國國
    內擔任招募、訓練、指揮、管理車手提領贓款之工作，招募
    黃柏仁、午○○及黃致仁等人，李原慶則經黃柏仁吸收而擔
    任車頭，亥○○、癸○○再經午○○之吸收而擔任車頭，分
    工每日試刷人頭金融卡、由車手臨櫃提領現金、提領現金之
    把風、承租車輛及搭載車手持偽造證件前往銀行領得贓款等
    工作，獲利部分係由黃柏仁與李原慶分得總提領詐得金額百
    分之4 ，其中黃柏仁分得百分之3 ，李原慶分得百分之1 ；
    午○○、亥○○及癸○○分得總提領詐得金額百分之4 ，其
    中午○○分得百分之3 ，亥○○或癸○○分得百分之1 等之
    不等報酬，剩餘提領詐得金額再經由丙○○指定黃致仁前往
    收取，黃致仁收取後遂依丙○○以電話簡訊或其他聯絡之方
    式，將上開款項匯入其指定帳戶，或丙○○指定之「小雅」
    等人前往各該處向其取款等方式，報酬為每筆100 萬元可分
    得5 千元之代價計酬。嗣於96年4 月27日某時許起，某真實
    姓名之成年人亦即負責在大陸地區指揮撥打電話者，以撥打
    電話向附表一所示鄭玉麗、周鄭海雲等被害人，佯稱假台中
    地檢署劉金德、假銀行人員、假中華電信、假電信局、假地
    檢署及檢察官名義、假法院、假調查局、假監理站人員、假
    戶政事務所等分別如附表一所示之各詐欺方式，致被害人等
    不疑有他陷於錯誤，而分別依指示匯款至附表一所示各該人
    頭帳戶內，再由黃柏仁、午○○與亥○○分別持由丙○○等
    人所指示交付之林婉倪、黃怡萍等人頭帳戶之提款卡，依丙
    ○○指示，並由李原慶與亥○○、癸○○（俗稱車頭）駕駛
    承租車輛搭載黃柏仁及午○○，共同前往丙○○所指示如附
    表一所示之各該金融機構，由黃柏仁、午○○或亥○○（俗
    稱車手）臨櫃領款，並至如附表二所示之編號1 至26號欄之
    提領匯款地點之各該金融機構，拿取存摺類存款取款憑條及
    相關提款單，於其上填寫金額、帳號（詳如附表一所示之編
    號1 至26號欄之匯款金額、匯款銀行別之戶名、帳號亦即人
    頭帳戶）及日期等資料，並在存摺類存款取款憑條及相關提
    款單上之簽章欄蓋用「林婉倪」之印章，據以行使上開存摺
    類存款取款憑條及提款單（詳如附表一、二之編號1 至26號
    欄之匯款銀行別之戶名、帳號及各該提領匯款地點），用以
    表示提領上開款項之意思，同時由李原慶、亥○○及癸○○
    在外把風，領得如附表一所示之贓款後，黃柏仁、午○○即
    向丙○○回報領得贓款之情形，再依丙○○分配，分別取得
    如上開所示之獲利成數（各次犯行，詳如附表一、二所示之
    各被害人、匯款行為地、犯罪行為及樣態、匯款結果地、匯
    款金額、匯款時間、行為人、提領匯款時間、提領匯款地點
    及提領匯款行為分擔）。嗣於96年8 月15日某時許，黃柏仁
    、李原慶為如起訴書附表一編號59號之犯罪行為（此部分犯
    行，與亥○○、癸○○無關），黃柏仁及李原慶於同日下午
    1 時許，前往國泰世華商業銀行高鳳分行，領取丙○○指示
    張譯心所提領之被害人李志仁匯入該帳戶內之詐得金額58萬
    元，黃柏仁取得後正欲離去之際，遂為警於同日下午2 時許
    ，在高雄市新興區○○○路60號前，當場拘提黃柏仁及李原
    慶到案，並同時查獲前往欲向黃柏仁取款之黃致仁，扣得黃
    致仁所有供犯罪所用之咖啡色背包1 個（另扣得背包內之現
    金68萬5 千2 百元，雖係詐領而來，但屬被害人所有）、黃
    柏仁所有供犯罪所用之黑色手提袋1 個、李原慶所駕駛車號
    ZT-9151 號自用小客車內之現金18萬元、李原慶身上之現金
    2 千2 百元（上開現金雖係詐領而來，但屬被害人所有），
    及李原慶所有供共同犯罪所用之小型電子計算機0000000000
    號行動電話晶片卡1 張、行動電話8 支（含6 張晶片卡）、
    小本記算簿1 本、高雄市銀行入戶電匯回條（收款人：潘奕
    如、金額1 萬4 千元）、高雄市銀行存摺存款類存入憑條，
    戶名：蘇揚烈、金額5 萬1 千元）、國泰世華銀行存款存入
    憑條，（戶名：黃意宏、金額1 萬元【尚未匯入】）、各銀
    行服務據點名冊1 本等物，暨扣押潘奕仁、張永聰、江佳禎
    、戴佳親、許雅玲、蘇揚烈、黃意宏等人之帳戶、金融卡、
    印章等物（上開帳戶、金融卡、印章等物不能證明為被告所
    有）。嗣於同日下午4 時45分許，前往黃柏仁位於高雄市○
    ○區○○路132 巷10弄2 號之住處搜索，扣得丙○○所有交
    與黃柏仁供共同犯罪預備之金融機構行址名冊3 份，及黃守
    忠、趙國振之帳戶、提款卡、印章等物、第一銀行提款卡1
    張（卡號：00000000000 號）等物（上開帳戶、提款卡、印
    章扣押物品不能證明為亥○○、癸○○或其他共犯所有）。
    又於同日下午4 時45分許，前往李原慶位於高雄市左營區○
    ○○路129 號之住處搜索，扣得上開偽造之鄭斯峰、黃政僑
    （均貼上李原慶照片）汽車駕照各1 張（黃柏仁、李原慶行
    使偽造種文書部分，業經本院另案判決有罪確定在案）。另
    於96年8 月19日下午2 時許，在高雄市○○區○○街62號14
    樓，拘提午○○及亥○○到案，扣得與本案犯罪無關之亥○
    ○所有之行動電話（內含0000000000號晶片卡）1 支、0000
    000000號晶片卡1 張及台灣大哥大帳單2 張等物，始查悉上
    情。
二、案經附表一所示之丁○○等人訴由高雄市政府警察局移請臺
    灣高雄地方法院檢察署檢察官偵查起訴。
    理  由
一、上開事實事實，業據上訴人即被告癸○○、亥○○供承不諱
    ，核與同案被告黃柏仁、黃致仁、午○○、李原慶供述情節
    大致相符，並有附表一所示之證據可資佐證，被告2 人上開
    犯行均堪以認定。
二、被告2 人基於為自己不法之所有，以電話施行詐術致被害人
    陷於錯誤而交付財物，擔任俗稱車頭、車手工作，分工進行
    臨櫃提領現金、在外把風等取得詐騙金額而後分別獲利，所
    為自屬詐欺取財犯罪之構成要件行為。核被告2 人均係犯刑
    法第339 條第1 之詐欺取財罪。上開附表二各次犯行「提領
    匯款行為分擔」欄所示行為人與丙○○間，各有犯意之聯絡
    及行為之分擔，均為共同正犯。上開犯罪事實，附表二其中
    編號1 、5 、10、11、14、15、16、18、19、21、22、23、
    24、26部分，於各該次犯行，其中同一行為人於短時間內接
    續詐領同一被害人存款之行為，係接續犯，其中並有於短時
    間內除接續詐領同一被害人之存款外，同時詐領不同被害人
    之行為，則為想像競合犯，各該次犯行均僅論以一罪。又附
    表二編號7 、9 、12之犯行，均係未遂犯，依法減輕其刑；
    至於附表二編號15接續詐領存款行為，其中1.部分提款為既
    遂，雖2.部分提款未得逞，該次犯行仍應以情節較重之既遂
    犯論處。又被告癸○○偕同綽號「小雅」者收取人頭帳戶之
    幫助詐欺取財行為，進而為上開共同詐欺取財犯行，應逕論
    以詐欺取財罪。被告2 人所犯上開各次詐欺取財犯行，犯罪
    時間、地點均不同，為可分之數罪。
三、原審就被告2 人詐欺取財部分，論處被告罪刑，固非無見；
    惟查，有如上述，就上開附表二編號1 至26之犯行，各次犯
    行之時間並非密接、地點亦不同，為可分之數行為，難認係
    接續之一行為或想像競合犯，原審依想像競合犯論以一罪，
    即有未恰，檢察官上訴意旨執此並以原審量刑過輕而提起上
    訴，為有理由，被告2 人上訴意旨以原審量刑過重而指摘原
    判決不當，雖均不足取，但原判決既有上開可議之處，即無
    可維持，應由本院將原判決撤銷改判。爰審酌被告2 人正值
    青壯，竟不思以正當方式賺取所需，明知綽號「民哥」之丙
    ○○等人係從事電話詐欺之詐騙集團，分工進行在台之擔任
    車頭、車手之提領詐得現金等工作，導致被害人等財產損失
    殆盡、求償無門，影響社會治安、金融秩序、財產權保障等
    法益甚鉅，被害人眾多且金額甚鉅，惟被告2 人尚非居於該
    詐騙集團之首腦地位，被告癸○○犯罪件數為8 件、並與綽
    號「小雅」者從事收取人頭帳戶之幫助詐欺取財行為，被告
    亥○○犯罪件數為19件，及渠等犯罪後之態度等一切情狀，
    爰各量處如主文所示之刑，並定其應執行刑。
四、又扣案共犯黃致仁所有之咖啡色背包1 個、共犯黃柏仁所有
    之黑色手提袋1 個，共犯李原慶所有之小型電子計算機1 台
    、0000000000號行動電話晶片卡1 張、行動電話8 支（含6
    張晶片卡）、高雄市銀行入戶電匯回條（收款人：潘奕如、
    金額1 萬4 千元）、高雄市銀行存摺存款類存入憑條，戶名
    ：蘇揚烈、金額5 萬1 千元）、國泰世華銀行存款存入憑條
    ，（戶名：黃意宏、金額1 萬元【尚未匯入】）、各銀行服
    務據點名冊1 本、及共犯丙○○所有交予黃柏仁之金融機構
    行址名冊3 份，係供本件共同犯罪所用之物或供本件犯罪預
    備之物（丙○○交給黃柏仁供預備犯罪所用之金融機構行址
    名冊3 份部分），業據共犯黃致仁、黃柏仁、李原慶於原審
    供承在卷（見原審易字第二卷第100 頁），應依刑法第38條
    第1 項第2 、3 款規定，均宣告沒收之，並依共同正犯共同
    負責之原理，於各被告主文所示之刑下予以宣告沒收。至於
    潘奕仁、張永聰、江佳禎、戴佳親、許雅玲、蘇揚烈、黃意
    宏等人之帳戶、金融卡、印章及黃守忠、趙國振之帳戶、提
    款卡、印章等物、第一銀行提款卡1 張（卡號：0000000000
    0 號），雖為供犯罪所用之物，但不能證明係被告所有，故
    不予宣告沒收。另扣案之現金68萬5 千2 百元、7 萬元、車
    號ZT-9151 號自用小客車內之18萬元、李原慶身上之2 千2
    百元，雖為犯罪所得之物，但屬被害人等所有，並非被告等
    人所有，故不予宣告沒收。另行動電話（內含0000000000號
    晶片卡）1 支、0000000000號晶片卡1 張及台灣大哥大帳單
    2 張，雖為被告亥○○所有，但非供本件犯罪所用之物，亦
    據被告午○○於原審供述在卷（見原審易字第二卷101 頁）
    ，均不得宣告沒收，附此敘明。
據上論結，應依刑事訴訟法第369 條第1 項前段、第364 條、第
299 條第1 項前段，刑法第28條、第339 條第1 項、第25條第2
項、第55條前段、第51條第5 款、第38條第1 項第2 款，刑法施
行法第1 條之1 ，判決如主文。
本案經檢察官蔡國禎到庭執行職務。
中    華    民    國    97    年    9     月    30    日
                    刑事第六庭    審判長法  官  王憲義
                                        法  官  張盛喜
                                        法  官  邱永貴
以上正本證明與原本無異。
不得上訴。
中    華    民    國    97    年    9     月    30    日
                                        書記官  鄭翠芬
附錄本判決論罪科刑法條：
中華民國刑法第339 條第1 項
（普通詐欺罪）
意圖為自己或第三人不法之所有，以詐術使人將本人或第三人之
物交付者，處5 年以下有期徒刑、拘役或科或併科1 千元以下罰
金。
附表一
┌─┬───┬────┬─────┬─────────┬──────┬────┬──────────┐
│編│告訴人│  匯款  │ 犯罪行為 │    匯款銀行別    │  匯款金額  │匯款時間│  證            據  │
│號│      │ 行為地 │  及態樣  │     戶名帳號     │（單位：元）│        │                    │
│  │      │        │          │  （匯款結果地）  │            │        │                    │
├─┼───┼────┼─────┼─────────┼──────┼────┼──────────┤
│1 │丁○○│桃園縣中│假檢、警名│(1)復華銀行高雄分行│(1)1,000,000 │96.04.30│被告黃柏仁供述（卷證│
│  │      │壢市興農│義，以被害│  戶名：鳩間良隆  │            │   至   │第13、43頁）、被告曾│
│  │      │路125 號│人為洗錢集│  0000000000000   │            │96.05.04│偉傑供述（卷證第123 │
│  │      │（台灣銀│團份子，要│                  │            │        │至第124 頁）、被告康│
│  │      │行內壢分│求查看帳戶│(2)兆豐銀行高雄分行│(2)1,000,000 │        │書銘供述（卷證第175 │
│  │      │行）    │內資金為由│  戶名：鳩間良隆  │            │        │頁至176 頁）、被告黃│
│  │      │        │，誘騙被害│  00000000000     │            │        │致仁供述（卷證第104 │
│  │      │        │人分別陸續│                  │            │        │頁至第114 頁）；告訴│
│  │      │        │匯款至右述│(3)土地銀行民雄分行│(3)1,000,000 │        │人丁○○之指訴、受理│
│  │      │        │4 個詐騙帳│  戶名：林婉倪    │            │        │報案資料（卷證第299 │
│  │      │        │戶內並經提│  000000000000    │            │        │頁至309 頁）；人頭帳│
│  │      │        │領。      │                  │            │        │戶林婉倪土地銀行民雄│
│  │      │        │          │(4)土地銀行大樹分行│(4)900,000   │        │分行、交易清單、開戶│
│  │      │        │          │  戶名：黃怡萍    │            │        │基本資料、跨行匯款交│
│  │      │        │          │  000000000000    │            │        │易明細資料（卷證第  │
│  │      │        │          │                  │            │        │340 頁至第344 頁）；│
│  │      │        │          │(5)台灣郵政公司    │(5)600,000   │        │取款憑條、ATM 明細、│
│  │      │        │          │  大樹九曲堂郵局  │            │        │臨櫃及ATM 提領監視翻│
│  │      │        │          │  戶名：黃怡萍    │            │        │拍照片（卷證第345 頁│
│  │      │        │          │  00000000000000  │            │        │至354 頁）；人頭帳戶│
│  │      │        │          │                  │            │        │黃怡萍土銀大樹分行客│
│  │      │        │          │                  │            │        │戶往來明細查詢表、開│
│  │      │        │          │                  │            │        │戶資料、跨行匯款交易│
│  │      │        │          │                  │            │        │明細資料（卷證第355 │
│  │      │        │          │                  │            │        │頁至第359 頁）；取款│
│  │      │        │          │                  │            │        │憑條、臨櫃提領監視翻│
│  │      │        │          │                  │            │        │拍照片（卷證第360 頁│
│  │      │        │          │                  │            │        │至第363 頁）；人頭帳│
│  │      │        │          │                  │            │        │戶黃怡萍大樹九曲堂郵│
│  │      │        │          │                  │            │        │局交易清單、開戶基本│
│  │      │        │          │                  │            │        │資料、跨行匯款交易明│
│  │      │        │          │                  │            │        │細資料（卷證第364 頁│
│  │      │        │          │                  │            │        │至第366 頁）；取款憑│
│  │      │        │          │                  │            │        │條、臨櫃提領監視翻拍│
│  │      │        │          │                  │            │        │照片（卷證第367 頁至│
│  │      │        │          │                  │            │        │第374 頁）。        │
├─┼───┼────┼─────┼─────────┼──────┼────┼──────────┤
│2 │鄒蕭存│高雄市楠│假中華電信│台灣郵政公司      │382,400     │96.05.02│被告午○○供述（卷證│
│  │秀    │梓區壽民│名義，以被│高雄前峰郵局      │            │        │第122 頁）、被告康書│
│  │      │路222 號│害人積欠電│戶名：禹宗男      │            │        │銘供述（卷證第176 頁│
│  │      │（亞洲城│話費帳戶遭│00000000000000    │            │        │至177 頁）、被告黃致│
│  │      │郵局）  │鎖定為由，│                  │            │        │仁供述（卷證第104 頁│
│  │      │        │誘騙被害人│                  │            │        │至第114 頁）；告訴人│
│  │      │        │前往匯款至│                  │            │        │鄒蕭存秀之指訴、受理│
│  │      │        │右述帳戶並│                  │            │        │報案資料三聯單（卷證│
│  │      │        │提領一空。│                  │            │        │第444 頁至第452 頁）│
│  │      │        │          │                  │            │        │；人頭帳戶禹宗男郵局│
│  │      │        │          │                  │            │        │開戶資料、交易明細資│
│  │      │        │          │                  │            │        │料（卷證第453 頁至第│
│  │      │        │          │                  │            │        │455 頁）；提款單、中│
│  │      │        │          │                  │            │        │國信託自動化設備當日│
│  │      │        │          │                  │            │        │交易存款明細表、臨櫃│
│  │      │        │          │                  │            │        │及提款機提款監視錄影│
│  │      │        │          │                  │            │        │帶翻拍照片（卷證第45│
│  │      │        │          │                  │            │        │6 頁至第463 頁）。  │
├─┼───┼────┼─────┼─────────┼──────┼────┼──────────┤
│3 │郭陳牡│台北市延│佯稱被害人│臺灣郵政公司      │315,700     │96.05.02│被告午○○供述（卷證│
│  │丹    │平北路二│身分證件遭│鳳山中崙郵局      │            │        │第138 頁）、被告康書│
│  │      │段159 號│冒用開立帳│戶名：黃明輝      │            │        │銘供述（卷證第177 頁│
│  │      │        │戶涉及詐騙│00000000000000    │            │        │）、被告黃致仁供述（│
│  │      │        │，誘騙被害│                  │            │        │卷證第104 頁至第114 │
│  │      │        │人匯款至右│                  │            │        │頁）；告訴人寅○○○│
│  │      │        │述帳戶內並│                  │            │        │之指訴、受理報案資料│
│  │      │        │提領。    │                  │            │        │三聯單（卷證第464 頁│
│  │      │        │          │                  │            │        │至第468 頁）；人頭帳│
│  │      │        │          │                  │            │        │戶黃明輝開戶資料、交│
│  │      │        │          │                  │            │        │易明細資料（卷證第46│
│  │      │        │          │                  │            │        │9 頁至第471 頁）；取│
│  │      │        │          │                  │            │        │款憑條、臨櫃提款監視│
│  │      │        │          │                  │            │        │器翻拍照片（卷證第47│
│  │      │        │          │                  │            │        │2 頁至第475 頁）。  │
├─┼───┼────┼─────┼─────────┼──────┼────┼──────────┤
│4 │壬○○│臺南市安│假電信局、│彰化銀行九如分行  │190,000     │96.05.03│被告午○○供述（卷證│
│  │      │平區慶平│法院、警察│戶名：楊嘉容      │            │        │第131 頁）、被告康書│
│  │      │路191 號│名義，以被│00000000000000    │            │        │銘供述（卷證第177 頁│
│  │      │（高雄銀│害人電話及│                  │            │        │）、被告黃致仁供述（│
│  │      │行台南分│銀行帳號被│                  │            │        │卷證第104 頁至第114 │
│  │      │行）    │盜用為由，│                  │            │        │頁）；告訴人壬○○之│
│  │      │        │誘騙被害人│                  │            │        │指訴、受理報案等資料│
│  │      │        │匯款至右述│                  │            │        │（卷證第517 頁至第  │
│  │      │        │帳戶內並提│                  │            │        │524 頁）；人頭帳戶楊│
│  │      │        │領。      │                  │            │        │嘉容開戶資料、帳戶交│
│  │      │        │          │                  │            │        │易明細查詢、跨行匯款│
│  │      │        │          │                  │            │        │交易明細資料（卷證第│
│  │      │        │          │                  │            │        │525 頁至第529 頁）；│
│  │      │        │          │                  │            │        │取款憑條、自動櫃員機│
│  │      │        │          │                  │            │        │交易明細表、ATM 提款│
│  │      │        │          │                  │            │        │監視翻拍照片（卷證第│
│  │      │        │          │                  │            │        │530 頁至第534 頁）。│
├─┼───┼────┼─────┼─────────┼──────┼────┼──────────┤
│5 │丑○○│桃園縣八│假中華電信│(1)台灣郵政公司    │(1)650,000   │96.05.03│被告黃柏仁供述（卷證│
│  │      │德市介壽│人員及檢警│  大樹九曲堂郵局  │            │   至   │第30頁）、被告李原慶│
│  │      │路2 段13│名義，佯稱│  戶名：黃怡萍    │            │96.05.16│供述（卷證第80頁）、│
│  │      │5 號（彰│被害人證件│  0000000000000   │            │        │被告午○○供述（卷證│
│  │      │化銀行八│遭冒用申請│                  │            │        │第138 至第140 頁）、│
│  │      │德分行）│電話涉及詐│(2)新竹商銀會稽分行│(2)1,000,000 │        │被告癸○○供述（卷證│
│  │      │        │騙案為幌，│  戶名：邱建庭    │            │        │第177 頁至178 頁）、│
│  │      │        │誘騙被害人│  000000000000    │            │        │被告亥○○供述（卷證│
│  │      │        │匯款至右述│                  │            │        │第153 頁至第155 頁）│
│  │      │        │詐騙帳戶內│(3)遠東商銀武陵分行│(3)900,000   │        │、被告黃致仁供述（卷│
│  │      │        │並提領。  │  戶名：邱建庭    │            │        │證第104 頁至第114 頁│
│  │      │        │          │  0000000000000   │            │        │）；告訴人丑○○之指│
│  │      │        │          │                  │            │        │訴、受理報案等資料（│
│  │      │        │          │(4)兆豐銀行楠梓分行│(4)1,000,000 │        │卷證第543 頁）；人頭│
│  │      │        │          │  戶名：葉文忠    │            │        │帳戶黃怡萍郵局帳戶交│
│  │      │        │          │  00000000000     │            │        │易明細查詢、開戶資料│
│  │      │        │          │                  │            │        │、跨行匯款交易明細資│
│  │      │        │          │(5)台灣郵政永康大灣│(5)1,000,000 │        │料（卷證第544 頁至第│
│  │      │        │          │  支局戶名：陳政輝│            │        │546 頁）；取款憑條、│
│  │      │        │          │  00000000000000  │            │        │臨櫃提款監視翻拍照片│
│  │      │        │          │                  │            │        │（卷證第547 頁至554 │
│  │      │        │          │(6)復華銀行士林分行│(6)1,200,000 │        │頁）；人頭帳戶葉文忠│
│  │      │        │          │  戶名：王敏琪    │            │        │兆豐銀行帳戶交易明細│
│  │      │        │          │  0000000000000   │            │        │查詢、開戶資料、跨行│
│  │      │        │          │                  │            │        │匯款交易明細資料（卷│
│  │      │        │          │(7)華南銀行高雄分行│(7)1,000,000 │        │證第555 頁至第560 頁│
│  │      │        │          │  戶名：董厚德    │            │        │）；取款憑條、臨櫃提│
│  │      │        │          │  000000000000    │            │        │款監視翻拍照片（卷證│
│  │      │        │          │                  │            │        │第561 頁至第567 頁）│
│  │      │        │          │(8)日盛銀行新莊分行│(8)1,000,000 │        │；人頭帳戶陳政輝郵局│
│  │      │        │          │  戶名：吳勇達    │            │        │帳戶交易明細查詢、開│
│  │      │        │          │  00000000000000  │            │        │戶基本資料、跨行匯款│
│  │      │        │          │                  │            │        │交易明細資料（卷證第│
│  │      │        │          │                  │            │        │568 頁至第573 頁）；│
│  │      │        │          │                  │            │        │取款憑條、自動櫃員機│
│  │      │        │          │                  │            │        │交易明細表、臨櫃ATM │
│  │      │        │          │                  │            │        │提款監視翻拍照片（卷│
│  │      │        │          │                  │            │        │證第574 頁至第589 頁│
│  │      │        │          │                  │            │        │）；人頭帳戶董厚德華│
│  │      │        │          │                  │            │        │南銀行帳戶交易明細查│
│  │      │        │          │                  │            │        │詢、開戶資料（卷證第│
│  │      │        │          │                  │            │        │590 頁至第592 頁）、│
│  │      │        │          │                  │            │        │取款憑條、臨櫃提款監│
│  │      │        │          │                  │            │        │視翻拍照片（卷證第  │
│  │      │        │          │                  │            │        │593 頁至第595 頁）。│
├─┼───┼────┼─────┼─────────┼──────┼────┼──────────┤
│6 │辛○○│桃園市成│假中華電信│台灣土地銀行      │100,000     │96.05.04│被告黃柏仁供述（卷證│
│  │      │功路1 段│人員、警察│大樹分行          │            │        │第13頁、第43頁至第44│
│  │      │32號（中│及檢察官名│戶名：黃怡萍      │            │        │頁）、被告午○○供述│
│  │      │國信託銀│義，以被害│    005           │            │        │（卷證第124 頁至第  │
│  │      │行）    │人遭冒名申│000000000000      │            │        │125 頁）、被告癸○○│
│  │      │        │辦電話涉嫌│                  │            │        │供述（卷證第178 頁）│
│  │      │        │刑案為由，│                  │            │        │、被告黃致仁供述（卷│
│  │      │        │誘騙被害人│                  │            │        │證第104 頁至第114 頁│
│  │      │        │匯款至詐騙│                  │            │        │）；告訴人辛○○之指│
│  │      │        │帳戶並提領│                  │            │        │訴、受理報案等資料（│
│  │      │        │一空。    │                  │            │        │卷證第612 頁至第618 │
│  │      │        │          │                  │            │        │頁）；人頭帳戶黃怡萍│
│  │      │        │          │                  │            │        │帳戶往來明細查詢、開│
│  │      │        │          │                  │            │        │戶基本資料、跨行匯款│
│  │      │        │          │                  │            │        │交易明細資料（卷證第│
│  │      │        │          │                  │            │        │619 頁至第623 頁）；│
│  │      │        │          │                  │            │        │提款機提款監視錄影翻│
│  │      │        │          │                  │            │        │拍照片（卷證第624 頁│
│  │      │        │          │                  │            │        │至第625 頁）。      │
├─┼───┼────┼─────┼─────────┼──────┼────┼──────────┤
│7 │玄○○│桃園縣桃│假台北地檢│台灣郵政公司      │200,000     │96.05.04│被告黃柏仁供述（卷證│
│  │      │園市大誠│署檢察官張│大樹九曲堂郵局    │            │        │第13頁）、被告午○○│
│  │      │路9 號（│明華名義，│戶名：黃怡萍      │            │        │供述（卷證第123 頁）│
│  │      │桃園市大│以被害人證│    700           │            │        │、被告癸○○供述（卷│
│  │      │樹林郵局│件遭冒用並│00000000000000    │            │        │證第178 頁）；告訴人│
│  │      │8 支）  │積欠電話費│                  │            │        │玄○○之指訴、受理報│
│  │      │        │用，否則凍│                  │            │        │案等資料（卷證第626 │
│  │      │        │結帳戶為由│                  │            │        │頁至第632 頁）；人頭│
│  │      │        │，誘騙被害│                  │            │        │帳戶黃怡萍開戶基本資│
│  │      │        │人匯款至右│                  │            │        │料、跨行匯款交易明細│
│  │      │        │述詐騙帳戶│                  │            │        │資料（卷證第633 頁至│
│  │      │        │並提領未得│                  │            │        │第635 頁）、提款單、│
│  │      │        │逞。      │                  │            │        │臨櫃提款監視錄影翻拍│
│  │      │        │          │                  │            │        │照片（卷證第636 頁至│
│  │      │        │          │                  │            │        │第639 頁）。        │
├─┼───┼────┼─────┼─────────┼──────┼────┼──────────┤
│8 │未○○│台北市士│假中華電信│台灣郵政公司      │540,000     │96.05.04│被告黃柏仁供述（卷證│
│  │      │林區福德│人員、警察│新興郵局          │            │        │第28頁至第29頁）、被│
│  │      │路21號（│名義，佯稱│戶名：蔡曜全      │            │        │告李原慶供述（卷證第│
│  │      │彰化銀行│電話費用未│   700            │            │        │79頁）、被告午○○供│
│  │      │士林分行│繳及遭人冒│00000000000000    │            │        │述（卷證第140 頁至第│
│  │      │）      │用為幌，誘│                  │            │        │141 頁）、被告癸○○│
│  │      │        │騙被害人匯│                  │            │        │供述（卷證第178 頁至│
│  │      │        │款至右述詐│                  │            │        │第179 頁）、被告黃致│
│  │      │        │騙帳戶內並│                  │            │        │仁供述（卷證第104 頁│
│  │      │        │提領。    │                  │            │        │至第114 頁）；告訴人│
│  │      │        │          │                  │            │        │未○○之指訴、受理報│
│  │      │        │          │                  │            │        │案等資料（卷證第640 │
│  │      │        │          │                  │            │        │頁至第644 頁）；人頭│
│  │      │        │          │                  │            │        │帳戶蔡曜全開戶基本資│
│  │      │        │          │                  │            │        │料、交易明細資料（卷│
│  │      │        │          │                  │            │        │證第645 頁至第646 頁│
│  │      │        │          │                  │            │        │）、提款單、臨櫃提款│
│  │      │        │          │                  │            │        │監視錄影翻拍照片（卷│
│  │      │        │          │                  │            │        │證第647 頁至第651 頁│
│  │      │        │          │                  │            │        │）。                │
├─┼───┼────┼─────┼─────────┼──────┼────┼──────────┤
│9 │戌○○│台北縣新│假中華電信│台灣郵政公司      │560,762     │96.05.04│被告黃柏仁供述（卷證│
│  │      │店市安和│人員及檢警│白河郵局          │            │        │第29頁至第30頁）、被│
│  │      │路3 段57│名義，佯稱│戶名：郭利聰      │            │        │告午○○供述（卷證第│
│  │      │號（新店│積欠電話費│    700           │            │        │141 頁）、被告亥○○│
│  │      │市永安郵│及詐騙帳戶│00000000000000    │            │        │供述（卷證第163 頁）│
│  │      │局）    │為幌，誘騙│                  │            │        │；告訴人戌○○之指訴│
│  │      │        │被害人匯款│                  │            │        │、匯款單影本（卷證第│
│  │      │        │至右述詐騙│                  │            │        │652 頁至第657 頁）；│
│  │      │        │帳戶內（遭│                  │            │        │人頭帳戶郭利聰開戶基│
│  │      │        │圈存提領未│                  │            │        │本資料、交易明細資料│
│  │      │        │得逞）。  │                  │            │        │（卷證第658 頁至第  │
│  │      │        │          │                  │            │        │659 頁）；臨櫃提款監│
│  │      │        │          │                  │            │        │視錄影翻拍照片（卷證│
│  │      │        │          │                  │            │        │第660 頁至第661 頁）│
│  │      │        │          │                  │            │        │。（遭圈存提領未得逞│
│  │      │        │          │                  │            │        │）。                │
├─┼───┼────┼─────┼─────────┼──────┼────┼──────────┤
│10│宙○○│台北縣三│假中華電信│台灣郵政公司      │650,000     │96.05.07│被告黃柏仁供述（卷證│
│  │      │重市中正│人員及檢警│白河郵局          │            │        │第29頁至第30頁）、被│
│  │      │北路278 │名義，佯稱│戶名：郭利聰      │            │        │告李原慶供述（卷證第│
│  │      │號（三重│被害人帳戶│    700           │            │        │79頁至第80頁）、被告│
│  │      │市○○路│涉及詐騙案│00000000000000    │            │        │午○○供述（卷證第14│
│  │      │郵局）  │件為幌，誘│                  │            │        │1 頁至第142 頁）、被│
│  │      │        │騙被害人匯│                  │            │        │告亥○○供述（卷證第│
│  │      │        │款至右述詐│                  │            │        │164 頁）、被告黃致仁│
│  │      │        │騙帳戶內並│                  │            │        │供述（卷證第104 頁至│
│  │      │        │提領。    │                  │            │        │第114 頁）；告訴人蕭│
│  │      │        │          │                  │            │        │欽鋒之指訴、匯款單影│
│  │      │        │          │                  │            │        │本（卷證第662 頁至第│
│  │      │        │          │                  │            │        │667 頁）；人頭帳戶郭│
│  │      │        │          │                  │            │        │利聰開戶基本資料、交│
│  │      │        │          │                  │            │        │易明細資料（卷證第66│
│  │      │        │          │                  │            │        │8 頁至第669 頁）；提│
│  │      │        │          │                  │            │        │款單、臨櫃及提款監視│
│  │      │        │          │                  │            │        │錄影翻拍照片（卷證第│
│  │      │        │          │                  │            │        │670 頁至第683 頁）。│
├─┼───┼────┼─────┼─────────┼──────┼────┼──────────┤
│11│卯○○│桃園縣桃│假檢警名義│第一銀行高雄分行  │130,000     │96.05.07│被告午○○供述（卷證│
│  │      │園市中正│，佯稱被害│戶名：陳僑銘      │            │        │第142 頁）、被告鄭子│
│  │      │路46號（│人身分外洩│00000000000       │            │        │瑜供述（卷證第159 頁│
│  │      │台灣銀行│遭冒用需凍│                  │            │        │）、被告黃致仁供述（│
│  │      │桃園分行│結資產作監│                  │            │        │卷證第104 頁至第114 │
│  │      │）      │管清查為由│                  │            │        │頁）；告訴人卯○○之│
│  │      │        │，誘騙被害│                  │            │        │指訴、台灣銀行桃園分│
│  │      │        │人匯款至右│                  │            │        │行開戶及匯款條影本（│
│  │      │        │述詐騙帳戶│                  │            │        │卷證第702 頁至第705 │
│  │      │        │內並提領。│                  │            │        │頁）；人頭帳戶陳僑銘│
│  │      │        │          │                  │            │        │開戶資金往來紀錄、開│
│  │      │        │          │                  │            │        │戶資料、跨行匯款交易│
│  │      │        │          │                  │            │        │明細資料（卷證第706 │
│  │      │        │          │                  │            │        │頁至第710 頁）；存摺│
│  │      │        │          │                  │            │        │取款憑條、ATM 提款紀│
│  │      │        │          │                  │            │        │錄、臨櫃及ATM 提款錄│
│  │      │        │          │                  │            │        │影帶翻拍照片（卷證第│
│  │      │        │          │                  │            │        │711 頁至第718 頁）。│
├─┼───┼────┼─────┼─────────┼──────┼────┼──────────┤
│12│庚○○│台北縣中│假電信公司│玉山銀行鳳山分行  │200,000     │96.05.08│被告午○○供述（卷證│
│  │      │和市中山│名義，以被│戶名：郭于銘      │            │        │第124 頁）、被告鄭子│
│  │      │路3 段10│害人積欠電│0000000000000     │            │        │瑜供述（卷證第153 頁│
│  │      │6 號（上│話費未繳欲│                  │            │        │至155 頁）；告訴人周│
│  │      │海銀行北│凍結所有銀│                  │            │        │貴偵之指訴、受理報案│
│  │      │中和分行│行帳戶為由│                  │            │        │等資料（卷證第732 頁│
│  │      │）      │，誘騙被害│                  │            │        │至第737 頁）；人頭帳│
│  │      │        │人匯款至右│                  │            │        │戶郭于銘帳戶交易資料│
│  │      │        │述帳戶內並│                  │            │        │查詢單、開戶基本資料│
│  │      │        │提領未得逞│                  │            │        │、跨行匯款交易明細資│
│  │      │        │。        │                  │            │        │料（卷證第738 頁至第│
│  │      │        │          │                  │            │        │746 頁）；臨櫃提款翻│
│  │      │        │          │                  │            │        │拍照片【遭警示提領未│
│  │      │        │          │                  │            │        │得逞】（卷證第747 頁│
│  │      │        │          │                  │            │        │至第748 頁）。      │
├─┼───┼────┼─────┼─────────┼──────┼────┼──────────┤
│13│張李安│台北市重│假檢警名義│台灣銀行五甲分行  │1,000,000   │96.05.08│被告午○○供述（卷證│
│  │惠    │慶北路3 │，佯稱被害│戶名：黃明輝      │            │        │第143 頁）、被告鄭子│
│  │      │段225 號│人涉及司法│000000000000      │            │        │瑜供述（卷證第153 頁│
│  │      │（華泰商│案件需匯款│                  │            │        │至第155 頁）、被告黃│
│  │      │銀大同分│至指定帳戶│                  │            │        │致仁供述（卷證第104 │
│  │      │行）    │，誘騙被害│                  │            │        │頁至第114 頁）；告訴│
│  │      │        │人匯款至右│                  │            │        │人張戊○○之指訴、受│
│  │      │        │述詐騙帳戶│                  │            │        │理報案等資料（卷證第│
│  │      │        │內並提領。│                  │            │        │773 頁至第782 頁）；│
│  │      │        │          │                  │            │        │人頭帳戶黃明輝帳戶交│
│  │      │        │          │                  │            │        │易資料查詢單、開戶基│
│  │      │        │          │                  │            │        │本資料（卷證第783 頁│
│  │      │        │          │                  │            │        │至第785 頁）；取款憑│
│  │      │        │          │                  │            │        │條、臨櫃提款翻拍照片│
│  │      │        │          │                  │            │        │（卷證第786 頁至第78│
│  │      │        │          │                  │            │        │9 頁）。            │
├─┼───┼────┼─────┼─────────┼──────┼────┼──────────┤
│14│宇○○│台南縣關│假檢警名義│高雄銀行市府分行  │1,200,000   │96.05.10│被告午○○供述（卷證│
│  │      │廟鄉文衡│，佯稱被害│戶名：林啟貢      │            │        │第143 頁）、被告鄭子│
│  │      │路17號（│人車子違規│000000000000      │            │        │瑜供述（卷證第164 頁│
│  │      │京城商業│並涉及毒品│                  │            │        │至第165 頁）、被告黃│
│  │      │銀行關廟│案件，帳戶│                  │            │        │致仁供述（卷證第104 │
│  │      │分行）  │將被凍結，│                  │            │        │頁至第114 頁）；告訴│
│  │      │        │誘騙被害人│                  │            │        │人宇○○之指訴、匯款│
│  │      │        │匯款至右述│                  │            │        │條影本（卷證第790 頁│
│  │      │        │詐騙帳戶內│                  │            │        │至第793 頁）；人頭帳│
│  │      │        │並提領。  │                  │            │        │戶林啟貢開戶基本資料│
│  │      │        │          │                  │            │        │、帳戶交易資料查詢單│
│  │      │        │          │                  │            │        │（卷證第794 頁至第79│
│  │      │        │          │                  │            │        │7 頁）；取款條、ATM │
│  │      │        │          │                  │            │        │交易明細、ATM 提款翻│
│  │      │        │          │                  │            │        │拍照片（卷證第798 頁│
│  │      │        │          │                  │            │        │至第805 頁）。      │
├─┼───┼────┼─────┼─────────┼──────┼────┼──────────┤
│15│酉○○│台北市中│假電信公司│台灣郵政公司      │900,000     │96.05.11│被告午○○供述（卷證│
│  │      │正區南陽│名義，以被│高雄右昌郵局      │            │        │第125 頁）、被告鄭子│
│  │      │街1 號（│害人遭偽冒│戶名：魯俊明      │            │        │瑜供述（卷證第153 頁│
│  │      │慶豐商業│申請電話為│    700           │            │        │至第155 頁）、被告黃│
│  │      │銀行營業│詐騙使用，│00000000000000    │            │        │致仁供述（卷證第104 │
│  │      │部）    │法院欲凍結│                  │            │        │頁至第114 頁）；告訴│
│  │      │        │銀行帳戶為│                  │            │        │人酉○○之指訴、受理│
│  │      │        │由，誘騙被│                  │            │        │報案等資料（卷證第80│
│  │      │        │害人匯款至│                  │            │        │6 頁至第813 頁）；人│
│  │      │        │右述帳戶並│                  │            │        │頭帳戶魯俊明開戶基本│
│  │      │        │提領。    │                  │            │        │資料、帳戶交易清單、│
│  │      │        │          │                  │            │        │跨行匯款交易明細資料│
│  │      │        │          │                  │            │        │（卷證第814 頁至第81│
│  │      │        │          │                  │            │        │6 頁）；提款單、臨櫃│
│  │      │        │          │                  │            │        │提款照片（卷證第817 │
│  │      │        │          │                  │            │        │頁至第824 頁）。    │
├─┼───┼────┼─────┼─────────┼──────┼────┼──────────┤
│16│天○○│台北市萬│假中華電信│(1)台灣郵政公司    │(1)600,000   │96.05.10│被告黃柏仁供述（卷證│
│  │      │華區長沙│、檢警名義│  德智郵局        │            │   至   │第44頁至第46頁）、被│
│  │      │街二段15│，佯稱被害│  戶名：何逸聖    │            │96.06.15│告李原慶供述（卷證第│
│  │      │8 號（台│人資料外洩│  00000000000000  │            │        │92頁至第94頁）、被告│
│  │      │北西園郵│涉刑事案件│                  │            │        │午○○供述（卷證第14│
│  │      │局）    │需凍結資產│(2)台灣土地銀行    │(2)3,000,000 │        │3 頁至第144 頁）、被│
│  │      │        │作清查，誘│  南桃園分行      │            │        │告亥○○供述（卷證第│
│  │      │        │騙被害人匯│  戶名：符正修    │            │        │165 頁）、被告黃致仁│
│  │      │        │款至右述詐│  000000000000    │            │        │供述（卷證第104 頁至│
│  │      │        │騙帳戶內並│                  │            │        │第114 頁）；告訴人鄭│
│  │      │        │提領。    │(3)聯邦商業銀行    │(3)3,000,000 │        │秋菊之指訴、受理報案│
│  │      │        │          │  桃園分行        │            │        │等資料（卷證第825 頁│
│  │      │        │          │  戶名：符正修    │            │        │至第835 頁）；人頭帳│
│  │      │        │          │  000000000000    │            │        │戶何逸聖德智郵局開戶│
│  │      │        │          │                  │            │        │基本資料、帳戶交易清│
│  │      │        │          │(4)日盛國際商業銀行│(4)2,120,000 │        │單（卷證第836 頁至第│
│  │      │        │          │  前金分行        │            │        │839 頁）；提款單、AT│
│  │      │        │          │  戶名：王洪仁    │            │        │M 交易明細、臨櫃提款│
│  │      │        │          │  00000000000000  │            │        │翻拍照片（卷證第840 │
│  │      │        │          │                  │            │        │頁至第845 頁）；人頭│
│  │      │        │          │(5)國泰世華商業銀行│(5)1,980,000 │        │帳戶余信國國泰世華商│
│  │      │        │          │  景美分行        │            │        │銀帳戶交易清單、開戶│
│  │      │        │          │  戶名：簡聰欽    │            │        │基本資料（卷證第846 │
│  │      │        │          │  000000000000    │            │        │頁至849 頁）、提款單│
│  │      │        │          │                  │            │        │（卷證第850 頁）；人│
│  │      │        │          │(6)國泰世華商業銀行│(6)1,000,000 │        │頭帳戶陳裕民合作金庫│
│  │      │        │          │  西屯分行        │            │        │銀行帳戶交易明細表、│
│  │      │        │          │  戶名：余信國    │            │        │開戶基本資料（卷證第│
│  │      │        │          │  000000000000    │            │        │851 頁至第853 頁）、│
│  │      │        │          │                  │            │        │提款單、臨櫃提款翻拍│
│  │      │        │          │(7)合作金庫銀行    │(7)10,510,000│        │照片（卷證第854 頁至│
│  │      │        │          │  五甲分行        │            │        │第883 頁）。        │
│  │      │        │          │  戶名：陳裕民    │            │        │                    │
│  │      │        │          │  0000000000000   │            │        │                    │
│  │      │        │          │                  │            │        │                    │
│  │      │        │          │(8)台北富邦商業銀行│(8)2,000,000 │        │                    │
│  │      │        │          │  埔墘分行        │            │        │                    │
│  │      │        │          │  戶名：鍾曜隆    │            │        │                    │
│  │      │        │          │  000000000000    │            │        │                    │
│  │      │        │          │                  │            │        │                    │
│  │      │        │          │(9)親自交付        │(9)6,000,000 │        │                    │
├─┼───┼────┼─────┼─────────┼──────┼────┼──────────┤
│17│己○○│桃園縣中│假檢、警名│(1)復華銀行士林分行│(1)600,000   │96.05.11│被告午○○供述（卷證│
│  │      │壢市民族│義，以被害│  戶名：王敏琪    │            │        │第125 頁至第126 頁）│
│  │      │路56號（│人證件遭冒│  0000000000000   │            │        │、被告亥○○供述（卷│
│  │      │新竹國際│用申請手機│                  │            │        │證第153 頁至第155 頁│
│  │      │商銀新明│，欲凍結財│(2)陽信銀行古亭分行│(2)500,000   │        │）、被告黃致仁供述（│
│  │      │分行）  │產為由，誘│  戶名：王敏琪    │            │        │卷證第104 頁至第114 │
│  │      │        │騙被害人匯│  000000000000    │            │        │頁）；告訴人己○○之│
│  │      │        │款至右述3 │                  │            │        │指訴、受理報案等資料│
│  │      │        │帳戶內並提│(3)台灣郵政公司    │(3)1,000,000 │        │（卷證第908 頁至第91│
│  │      │        │領。      │  新莊思源郵局    │            │        │9 頁）；人頭帳戶蘇明│
│  │      │        │          │  戶名：蘇明星    │            │        │星新莊思源郵局開戶基│
│  │      │        │          │  00000000000000  │            │        │本資料、帳戶交易清單│
│  │      │        │          │                  │            │        │、查詢交易明細資料（│
│  │      │        │          │                  │            │        │卷證第920 頁至第922 │
│  │      │        │          │                  │            │        │頁）；提款單、臨櫃提│
│  │      │        │          │                  │            │        │款翻拍照片（卷證第92│
│  │      │        │          │                  │            │        │3 頁至第926 頁）。  │
├─┼───┼────┼─────┼─────────┼──────┼────┼──────────┤
│18│甲○  │台北市內│假警察名義│(1)華南銀行南崁分行│(1)650,000   │96.05.21│被告黃柏仁供述（卷證│
│  │      │湖路一段│，以被害人│  戶名：張天送    │            │        │第19頁）、被告李原慶│
│  │      │396 號（│開立公司非│  000000000000    │            │        │供述（卷證第70頁至第│
│  │      │台灣銀行│法吸金，欲│                  │            │        │71頁）、被告午○○供│
│  │      │內湖分行│凍結帳戶為│(2)玉山銀行中壢分行│(2)1,000,000 │        │述（卷證第144 頁）、│
│  │      │）      │由，誘騙被│  戶名：黃昭翔    │            │        │被告亥○○供述（卷證│
│  │      │        │害人匯款至│  0000000000000   │            │        │第155 頁）、被告黃致│
│  │      │        │右述詐騙帳│                  │            │        │仁供述（卷證第104 頁│
│  │      │        │戶內並提領│(3)萬泰銀行宜蘭分行│(3)1,000,000 │        │至第114 頁）；告訴人│
│  │      │        │。        │  戶名：溫婉均    │            │        │甲○之指訴、受理報案│
│  │      │        │          │  000000000000    │            │        │等資料三聯單（卷證第│
│  │      │        │          │                  │            │        │927 頁至第936 頁）；│
│  │      │        │          │                  │            │        │人頭帳戶張天送華南銀│
│  │      │        │          │                  │            │        │行開戶資料、帳戶往來│
│  │      │        │          │                  │            │        │明細表、跨行匯款交易│
│  │      │        │          │                  │            │        │明細資料（卷證第937 │
│  │      │        │          │                  │            │        │頁至第939 頁）；取款│
│  │      │        │          │                  │            │        │憑條、李原慶臨櫃提款│
│  │      │        │          │                  │            │        │監視翻拍照片（卷證第│
│  │      │        │          │                  │            │        │940 頁至第943 頁）；│
│  │      │        │          │                  │            │        │取款憑條、午○○臨櫃│
│  │      │        │          │                  │            │        │提款監視錄影翻拍照片│
│  │      │        │          │                  │            │        │（卷證第956 頁至第95│
│  │      │        │          │                  │            │        │8 頁）。            │
├─┼───┼────┼─────┼─────────┼──────┼────┼──────────┤
│19│地○○│台北市忠│假中華電信│(1)台灣郵政公司    │(1)392,000   │96.05.23│被告黃柏仁供述（卷證│
│  │      │孝東路5 │人員、檢警│  蘆竹郵局        │            │   至   │第47頁）、被告李原慶│
│  │      │段293 號│名義，佯稱│  戶名：張天送    │            │96.05.25│供述（卷證第94頁）、│
│  │      │（華南銀│要凍結並調│  00000000000000  │            │        │被告午○○供述（卷證│
│  │      │行松山分│查被害人帳│                  │            │        │第144 頁至第145 頁）│
│  │      │行）    │戶資金來源│(2)台灣郵政公司    │(2)685,000   │        │、被告亥○○供述（卷│
│  │      │        │，誘騙被害│  苓雅郵局        │            │        │證第165 頁至第166 頁│
│  │      │        │人匯款至右│  戶名：蔡振福    │            │        │）、被告黃致仁供述（│
│  │      │        │述詐騙帳戶│  0000000000000   │            │        │卷證第104 頁至第114 │
│  │      │        │內並提領。│                  │            │        │頁）；告訴人地○○之│
│  │      │        │          │                  │            │        │指訴、受理報案等資料│
│  │      │        │          │                  │            │        │（卷證第964 頁至第97│
│  │      │        │          │                  │            │        │1 頁）；人頭帳戶張天│
│  │      │        │          │                  │            │        │送蘆竹郵局交易清單、│
│  │      │        │          │                  │            │        │開戶基本資料、查詢交│
│  │      │        │          │                  │            │        │易明細資料（卷證第97│
│  │      │        │          │                  │            │        │2 頁至第974 頁）；提│
│  │      │        │          │                  │            │        │款單、臨櫃提款翻拍照│
│  │      │        │          │                  │            │        │片（卷證第975 頁至第│
│  │      │        │          │                  │            │        │978 頁）；人頭帳戶蔡│
│  │      │        │          │                  │            │        │振福巿苓雅郵局帳戶交│
│  │      │        │          │                  │            │        │易清單、開戶基本資料│
│  │      │        │          │                  │            │        │、查詢交易明細資料（│
│  │      │        │          │                  │            │        │卷證第979 頁至第983 │
│  │      │        │          │                  │            │        │頁）；提款單、ATM 交│
│  │      │        │          │                  │            │        │易明細、臨櫃及ATM 提│
│  │      │        │          │                  │            │        │款翻拍照片（卷證第98│
│  │      │        │          │                  │            │        │4 頁至第994 頁）。  │
├─┼───┼────┼─────┼─────────┼──────┼────┼──────────┤
│20│子○○│台北市松│假中華電信│台灣郵政公司      │401,141     │96.05.28│被告午○○供述（卷證│
│  │      │山區復興│人員、檢警│苓雅郵局          │            │        │第145 頁至第146 頁）│
│  │      │北路365 │名義，佯稱│戶名：蔡振福      │            │        │、被告亥○○供述（卷│
│  │      │號1 樓（│要凍結並調│0000000000000     │            │        │證第153 頁至第155 頁│
│  │      │第一商銀│查被害人帳│                  │            │        │）、被告黃致仁供述（│
│  │      │民權分行│戶資金來源│                  │            │        │卷證第104 頁至第114 │
│  │      │）      │，誘騙被害│                  │            │        │頁）；告訴人子○○之│
│  │      │        │人匯款至右│                  │            │        │指訴、受理報案等資料│
│  │      │        │述詐騙帳戶│                  │            │        │（卷證第995 頁至第99│
│  │      │        │內並提領。│                  │            │        │8 頁）；人頭帳戶蔡振│
│  │      │        │          │                  │            │        │福開戶資料、帳戶交易│
│  │      │        │          │                  │            │        │清單（卷證第999 頁至│
│  │      │        │          │                  │            │        │第1000頁）；提款單、│
│  │      │        │          │                  │            │        │ATM 交易明細、臨櫃及│
│  │      │        │          │                  │            │        │ATM 提款翻拍照片（卷│
│  │      │        │          │                  │            │        │證第1001頁至第1007頁│
│  │      │        │          │                  │            │        │）。                │
├─┼───┼────┼─────┼─────────┼──────┼────┼──────────┤
│21│乙○○│台南縣善│假檢、警名│(1)台灣中小企銀    │(1)500,000   │96.06.20│被告黃柏仁供述（卷證│
│  │      │化鎮中山│義，以被害│  鳳山分行        │            │        │第21頁）、被告李原慶│
│  │      │路352 號│人未出庭及│  戶名：趙國振    │            │        │供述（卷證第72頁）、│
│  │      │（台灣中│帳戶內有詐│  00000000000     │            │        │被告午○○供述（卷證│
│  │      │小企銀善│騙贓款為由│                  │            │        │第132 頁）、被告鄭子│
│  │      │化分行）│，誘騙被害│(2)合作金庫鳳松分行│(2)1,000,000 │        │瑜供述（卷證第153 頁│
│  │      │        │人匯款至右│  戶名：趙國振    │            │        │至第155 頁）、被告黃│
│  │      │        │述詐騙帳戶│  0000000000000   │            │        │致仁供述（卷證第104 │
│  │      │        │內並提領一│                  │            │        │頁至第114 頁）；告訴│
│  │      │        │空。      │                  │            │        │人乙○○之指訴、受理│
│  │      │        │          │                  │            │        │報案等資料、查扣人頭│
│  │      │        │          │                  │            │        │帳戶趙國振帳戶合作金│
│  │      │        │          │                  │            │        │庫存摺影本、查扣趙國│
│  │      │        │          │                  │            │        │振合作金庫提款卡影本│
│  │      │        │          │                  │            │        │（卷證第1174頁至第11│
│  │      │        │          │                  │            │        │81頁）；人頭帳戶趙國│
│  │      │        │          │                  │            │        │振台灣中小企銀交易明│
│  │      │        │          │                  │            │        │細查詢單、台灣中小企│
│  │      │        │          │                  │            │        │銀開戶基本資料、跨  │
│  │      │        │          │                  │            │        │行匯款交易明細資料（│
│  │      │        │          │                  │            │        │卷證第1182頁至第1186│
│  │      │        │          │                  │            │        │頁）；取款憑條、臨櫃│
│  │      │        │          │                  │            │        │提款監視翻拍照片（卷│
│  │      │        │          │                  │            │        │證第1187頁至第1191頁│
│  │      │        │          │                  │            │        │）；人頭帳戶趙國振合│
│  │      │        │          │                  │            │        │作金庫交易資料查詢單│
│  │      │        │          │                  │            │        │、開戶資料（卷證第11│
│  │      │        │          │                  │            │        │92頁至第1193頁）；合│
│  │      │        │          │                  │            │        │作金庫取款憑條、ATM │
│  │      │        │          │                  │            │        │交易明細、臨櫃及ATM │
│  │      │        │          │                  │            │        │提款監視錄影翻拍照片│
│  │      │        │          │                  │            │        │（卷證第1194頁至第12│
│  │      │        │          │                  │            │        │01頁）。            │
├─┼───┼────┼─────┼─────────┼──────┼────┼──────────┤
│22│黃楊淑│新竹市光│假監理所、│(1)國泰世華銀行    │(1)1,050,000 │96.06.15│被告黃柏仁供述（卷證│
│  │芬    │復路一段│檢警、監察│  萬華分行        │            │   至   │第47頁至第48頁）、被│
│  │      │369 號（│委員名義，│  戶名：楊南宏    │            │96.06.20│告李原慶供述（卷證第│
│  │      │國泰世華│佯稱被害人│  000000000000    │            │        │95頁至第96頁）、被告│
│  │      │銀行竹科│車輛違規、│                  │            │        │午○○供述（卷證第14│
│  │      │分行）  │身分資料外│(2)台灣郵政公司    │(2)950,360   │        │6 頁）、被告亥○○供│
│  │      │        │洩遭冒用涉│  苓雅郵局        │            │        │述（卷證第159 頁至第│
│  │      │        │刑事案件需│  戶名：廖敏華    │            │        │160 頁）、被告黃致仁│
│  │      │        │凍結資產作│  00000000000000  │            │        │供述（卷證第104 頁至│
│  │      │        │監管清查，│                  │            │        │第114 頁）；告訴人楊│
│  │      │        │誘騙被害人│(3)板信商銀新興分行│(3)2,120,000 │        │淑芬之指訴、受理報案│
│  │      │        │匯款至右述│  戶名：姚青秀    │            │        │等資料（卷證第1230頁│
│  │      │        │詐騙帳戶內│  00000000000000  │            │        │至第1243頁）；人頭帳│
│  │      │        │並提領。  │                  │            │        │戶姚青秀板信商銀開戶│
│  │      │        │          │(4)台灣郵政公司    │(4)1,000,000 │        │資料、帳戶交易對帳單│
│  │      │        │          │  彰化南郭郵局    │            │        │清單、跨行匯款交易明│
│  │      │        │          │  戶名：黃鈺蓁    │            │        │細資料（卷證第1244頁│
│  │      │        │          │  00000000000000  │            │        │至第1249頁）；取款憑│
│  │      │        │          │                  │            │        │條、臨櫃提款翻拍照片│
│  │      │        │          │(5)第一商銀中壢分行│(5)960,000   │        │（卷證第1250頁至第12│
│  │      │        │          │  戶名：林業軒    │            │        │64頁）；人頭帳戶林業│
│  │      │        │          │  00000000000     │            │        │軒第一商銀帳戶交易對│
│  │      │        │          │                  │            │        │帳單清單、開戶基本資│
│  │      │        │          │(6)華南商銀壢昌分行│(6)1,100,000 │        │料、跨行匯款交易明細│
│  │      │        │          │  戶名：林業軒    │            │        │資料（卷證第1265頁至│
│  │      │        │          │  000000000000    │            │        │1270頁）、ATM 交易明│
│  │      │        │          │【5、6 二帳戶經網 │            │        │細、ATM 提款監視錄影│
│  │      │        │          │  路轉帳至(7)台北富│            │        │翻拍照片（卷證第1271│
│  │      │        │          │  邦商銀北中壢分行│            │        │頁至第1273頁）；人頭│
│  │      │        │          │  戶名：林業軒    │            │        │帳戶林業軒華南銀行帳│
│  │      │        │          │  000000000000  計│            │        │戶交易對帳單清單、開│
│  │      │        │          │  2,060,000 提領】│            │        │戶基本資料、跨行匯款│
│  │      │        │          │                  │            │        │交易明細資料（卷證第│
│  │      │        │          │(8)第一商銀基隆分行│(8)980,000   │        │1274頁至第1278頁）；│
│  │      │        │          │  戶名：劉俊義    │            │        │人頭帳戶林業軒台北富│
│  │      │        │          │  00000000000     │            │        │邦商銀帳戶交易對帳單│
│  │      │        │          │                  │            │        │清單、開戶基本資料（│
│  │      │        │          │(9)台灣郵政公司    │(9)960,000   │        │卷證第1279頁至第1281│
│  │      │        │          │  籬仔內郵局      │            │        │頁）。              │
│  │      │        │          │  戶名：郭正傳    │            │        │                    │
│  │      │        │          │  00000000000000  │            │        │                    │
│  │      │        │          │                  │            │        │                    │
│  │      │        │          │(10)台北富邦商銀    │(10)2,000,000 │        │                    │
│  │      │        │          │  懷生分行        │            │        │                    │
│  │      │        │          │  戶名：莊啟賓    │            │        │                    │
│  │      │        │          │  000000000000    │            │        │                    │
├─┼───┼────┼─────┼─────────┼──────┼────┼──────────┤
│23│申○○│高雄市三│假中華電信│(1)國泰世華商業銀行│(1)7,590,000 │96.06.14│被告黃柏仁供述（卷證│
│  │      │民區建國│、檢警名義│  板橋分行        │            │   至   │第49頁）、被告李原慶│
│  │      │一路458 │，佯稱被害│  戶名：吳國輝    │            │96.06.22│供述（卷證第97頁）、│
│  │      │號（台灣│人身分遭冒│  000000000000    │            │        │被告午○○供述（卷證│
│  │      │土地銀行│用涉刑事案│                  │            │        │第146 頁至第147 頁）│
│  │      │建國分行│件需凍結資│(2)永豐商銀三重分行│(2)4,050,000 │        │、被告亥○○供述（卷│
│  │      │）      │產作監管清│  戶名：薛永成    │            │        │證第153 頁至第155 頁│
│  │      │        │查，誘騙被│  00000000000000  │            │        │）、被告黃致仁供述（│
│  │      │        │害人匯款至│                  │            │        │卷證第104 頁至第114 │
│  │      │        │右述詐騙帳│(3)台灣中小企銀    │(3)1,050,000 │        │頁）；告訴人申○○之│
│  │      │        │戶內並提領│  大溪分行        │            │        │指訴、受理報案等資料│
│  │      │        │。        │  戶名：楊梅茹    │            │        │（卷證第1389頁至第13│
│  │      │        │          │  00000000000     │            │        │98頁）；人頭帳戶謝岱│
│  │      │        │          │                  │            │        │達陽信商銀開戶資料、│
│  │      │        │          │(4)陽信商銀左營分行│(4)1,050,000 │        │帳戶對帳單、跨行匯款│
│  │      │        │          │  戶名：謝岱達    │            │        │交易明細資料（卷證第│
│  │      │        │          │  000000000000    │            │        │1399頁至第1404頁）；│
│  │      │        │          │                  │            │        │提款單ATM 交易明細、│
│  │      │        │          │(5)台北富邦商銀    │(5)1,050,000 │        │臨櫃及ATM 提款翻拍照│
│  │      │        │          │  龍山分行        │            │        │片（卷證第1405頁至第│
│  │      │        │          │  戶名：翁佩芳    │            │        │1415頁）；人頭帳戶翁│
│  │      │        │          │  000000000000    │            │        │佩芳台北富邦商銀對帳│
│  │      │        │          │                  │            │        │單' 開戶基本資料（卷│
│  │      │        │          │(6)台灣中小企銀    │(6)7,000,000 │        │證第1416頁至第1418頁│
│  │      │        │          │  蘆洲分行        │            │        │）、提款單、ATM 提款│
│  │      │        │          │  戶名：張國龍    │            │        │翻拍照片（卷證第1419│
│  │      │        │          │  00000000000     │            │        │頁至第1426頁）。    │
├─┼───┼────┼─────┼─────────┼──────┼────┼──────────┤
│24│辰○○│高雄市三│假警察名義│(1)台灣中小企銀    │(1)1,280,000 │96.06.29│被告黃柏仁供述（卷證│
│  │      │民區大昌│，以被害人│  東桃園分行      │            │        │第22頁至第23頁）、被│
│  │      │一路258 │身分證遭冒│  戶名：施建國    │            │        │告李原慶供述（卷證第│
│  │      │號（高雄│用開戶為由│  00000000000     │            │        │73頁至第74頁）、被告│
│  │      │大昌郵局│，誘騙被害│                  │            │        │午○○供述（卷證第13│
│  │      │）      │人匯款至右│(2)第一銀行南崁分行│(2)1,050,000 │        │2 頁至第133 頁）、被│
│  │      │        │述詐騙帳戶│  戶名：張琬貽    │            │        │告亥○○供述（卷證第│
│  │      │        │內並提領。│  00000000000     │            │        │158 頁）、被告黃致仁│
│  │      │        │          │                  │            │        │供述（卷證第104 頁至│
│  │      │        │          │                  │            │        │第114 頁）；告訴人曾│
│  │      │        │          │                  │            │        │令松之指訴、受理報案│
│  │      │        │          │                  │            │        │等資料三聯單（卷證第│
│  │      │        │          │                  │            │        │1471頁至第1484頁）；│
│  │      │        │          │                  │            │        │人頭帳戶施建國台灣中│
│  │      │        │          │                  │            │        │小企銀開戶資料、存款│
│  │      │        │          │                  │            │        │交易明細查詢單、跨行│
│  │      │        │          │                  │            │        │匯款交易明細資料（卷│
│  │      │        │          │                  │            │        │證第1485頁至第1490頁│
│  │      │        │          │                  │            │        │）、取款憑條、ATM 交│
│  │      │        │          │                  │            │        │易明細、臨櫃及ATM 提│
│  │      │        │          │                  │            │        │款監視翻拍照片（卷證│
│  │      │        │          │                  │            │        │第1491頁至第1508頁）│
│  │      │        │          │                  │            │        │；人頭帳戶張琬貽第一│
│  │      │        │          │                  │            │        │銀行帳戶明細、開戶資│
│  │      │        │          │                  │            │        │料（卷證第1509頁至第│
│  │      │        │          │                  │            │        │1511頁）、取款憑條、│
│  │      │        │          │                  │            │        │ATM 交易明細、臨櫃及│
│  │      │        │          │                  │            │        │ATM 提領監視錄影照片│
│  │      │        │          │                  │            │        │（卷證第1512頁至第15│
│  │      │        │          │                  │            │        │19頁）。            │
├─┼───┼────┼─────┼─────────┼──────┼────┼──────────┤
│25│黃○○│台北縣板│假中華電信│(1)上海儲蓄商業銀行│(1)1,450,000 │96.07.05│被告午○○供述（卷證│
│  │      │橋市三民│、檢警名義│  民生分行        │            │   至   │第147 頁）、被告鄭子│
│  │      │路二段37│，佯稱被害│  戶名：陳美琴    │            │96.07.06│瑜供述（卷證第166 頁│
│  │      │號（華南│人電話費未│  00000000000000  │            │        │至第167 頁）、被告黃│
│  │      │銀行埔墘│繳，帳戶涉│                  │            │        │致仁供述（卷證第104 │
│  │      │分行）  │及詐騙案件│(2)國泰世華商業銀行│(2)900,000   │        │頁至第114 頁）；告訴│
│  │      │        │要凍結，詐│  民權分行        │            │        │人黃○○之指訴、受理│
│  │      │        │騙被害人匯│  戶名：陳美琴    │            │        │報案等資料（卷證第15│
│  │      │        │款至右述詐│  000000000000    │            │        │20頁至第1534頁）；人│
│  │      │        │騙帳戶內並│                  │            │        │頭帳戶王原佳華南商銀│
│  │      │        │提領。    │(3)華南商銀屏東分行│(3)550,000   │        │開戶資料、存款往來交│
│  │      │        │          │  戶名：王原佳    │            │        │易明細（卷證第1544頁│
│  │      │        │          │  000000000000    │            │        │至第1545頁）、取款憑│
│  │      │        │          │                  │            │        │條、交易查詢單、臨櫃│
│  │      │        │          │                  │            │        │及ATM 提款翻拍照片（│
│  │      │        │          │                  │            │        │卷證第1546頁至第1553│
│  │      │        │          │                  │            │        │頁）。              │
├─┼───┼────┼─────┼─────────┼──────┼────┼──────────┤
│26│巳○○│雲林縣斗│假法院、警│(1)台灣中小企銀    │(1)1,100,000 │96.07.06│被告黃致仁供述（卷證│
│  │      │六市中山│察名義，以│  三民分行        │            │        │第23頁至第25頁）、被│
│  │      │路72號（│被害人身分│  戶名：黃森山    │            │        │告李原慶供述（卷證第│
│  │      │台灣土地│資料外洩遭│  00000000000000  │            │        │74頁至第76頁）、被告│
│  │      │銀行斗六│盜用，涉及│                  │            │        │午○○供述（卷證第13│
│  │      │分行）  │人頭帳戶未│(2)彰化銀行羅東分行│(2)900,000   │        │3 頁）、被告亥○○供│
│  │      │        │開庭為由，│  戶名：馮愛珠    │            │        │述（卷證第158 頁至第│
│  │      │        │詐騙被害人│  00000000000000  │            │        │159 頁）、被告黃致仁│
│  │      │        │匯款至右述│                  │            │        │供述（卷證第104 頁至│
│  │      │        │詐騙帳戶內│(3)國泰世華商業銀行│(3)900,000   │        │第114 頁）；告訴人曾│
│  │      │        │並提領。  │  高雄分行        │            │        │仰凰之指訴、受理報案│
│  │      │        │          │  戶名：陳如新    │            │        │等資料（卷證第1554頁│
│  │      │        │          │  000000000000    │            │        │至第1564頁）；人頭帳│
│  │      │        │          │                  │            │        │戶黃森山台灣中小企銀│
│  │      │        │          │(4)華南銀行        │(4)1,100,000 │        │開戶基本資料、存款交│
│  │      │        │          │  北高雄分行      │            │        │易明細查詢單（卷證第│
│  │      │        │          │  戶名：陳如新    │            │        │1565頁至第1567頁）、│
│  │      │        │          │  000000000000    │            │        │取款憑條、ATM 交易明│
│  │      │        │          │                  │            │        │細、臨櫃及ATM 提款監│
│  │      │        │          │                  │            │        │視翻拍照片（卷證第15│
│  │      │        │          │                  │            │        │68頁至第1577頁）；人│
│  │      │        │          │                  │            │        │頭帳戶馮愛珠彰化銀行│
│  │      │        │          │                  │            │        │存款明細查詢表、開戶│
│  │      │        │          │                  │            │        │資料、跨行匯款交易明│
│  │      │        │          │                  │            │        │細資料（卷證第1578頁│
│  │      │        │          │                  │            │        │至第1584頁）、取款單│
│  │      │        │          │                  │            │        │、臨櫃提款監視錄影翻│
│  │      │        │          │                  │            │        │拍照片（卷證第1585頁│
│  │      │        │          │                  │            │        │至第1588頁）；人頭帳│
│  │      │        │          │                  │            │        │戶陳如新國泰世華銀行│
│  │      │        │          │                  │            │        │開戶資料、跨行匯款交│
│  │      │        │          │                  │            │        │易明細資料（卷證第15│
│  │      │        │          │                  │            │        │89頁至第1592頁）、取│
│  │      │        │          │                  │            │        │款憑條、臨櫃提款翻拍│
│  │      │        │          │                  │            │        │照片（卷證第1593頁至│
│  │      │        │          │                  │            │        │第1597頁）；人頭帳戶│
│  │      │        │          │                  │            │        │陳如新華南銀行存款往│
│  │      │        │          │                  │            │        │來交易明細表、開戶基│
│  │      │        │          │                  │            │        │本資料、自動化服務機│
│  │      │        │          │                  │            │        │器跨行提款交易明細資│
│  │      │        │          │                  │            │        │料（卷證第1598頁至第│
│  │      │        │          │                  │            │        │1602頁）、取款憑條、│
│  │      │        │          │                  │            │        │ATM 交易明細、臨櫃及│
│  │      │        │          │                  │            │        │ATM 提款監視錄影翻拍│
│  │      │        │          │                  │            │        │照片（卷證第1603頁至│
│  │      │        │          │                  │            │        │第1614頁）。        │
└─┴───┴────┴─────┴─────────┴──────┴────┴──────────┘
附表二
┌─┬───┬─────┬──────────┬───────────┬────────┐
│編│行為人│ 提領匯款 │    提領匯款地點    │   提領匯款行為分擔   │    宣 告 刑    │
│號│      │ 時    間 │                    │                      │  （有期徒刑）  │
├─┼───┼─────┼──────────┼───────────┼────────┤
│1 │丙○○│1.96.05.04│1.土地銀行三民分行  │1.午○○持起訴書附表一│癸○○：10月    │
│  │午○○│   14：16 │（高雄市○○路822 號│  編號3 匯款帳戶（3） │                │
│  │黃柏仁│          │  ）                │  林婉倪帳戶臨櫃提領90│                │
│  │癸○○│          │                    │  萬元，黃柏仁、癸○○│                │
│  │黃致仁│          │                    │  駕車在外接應。      │                │
│  │      │2.96.05.04│2.高雄灣仔內郵局ATM │2.午○○持起訴書附表一│                │
│  │      │   14：21 │（高雄市○○區○○路│  編號3 匯款帳戶（3） │                │
│  │      │          │  679 號）          │  林婉倪帳戶ATM 提領10│                │
│  │      │          │                    │  萬元，黃伯仁、癸○○│                │
│  │      │          │                    │  駕車在外接應。      │                │
│  │      │3.96.05.04│3.土地銀行博愛分行  │3.午○○持起訴書附表一│                │
│  │      │ 15：17-27│（高雄市○○○路338 │  編號3 匯款帳戶（4） │                │
│  │      │          │  號）              │  黃怡萍帳戶臨櫃提領90│                │
│  │      │          │                    │  萬元，癸○○、黃柏仁│                │
│  │      │          │                    │  駕車在外接應。      │                │
│  │      │4.96.05.04│4.高雄民族社區郵局  │4.黃柏仁持起訴書附表一│                │
│  │      │   14：58 │（高雄市三民區九如一│  編號3 匯款帳戶（5） │                │
│  │      │          │  路952 號）        │  黃怡萍帳戶臨櫃提領40│                │
│  │      │          │                    │  萬元，午○○、癸○○│                │
│  │      │          │                    │  駕車在外接應。      │                │
│  │      │5.96.05.04│5.高雄德智郵局      │5.黃柏仁持起訴書附表一│                │
│  │      │   15：20 │（高雄市三民區熱河一│  編號3 匯款帳戶（5 ）│                │
│  │      │          │  街84號）          │  黃怡萍帳戶臨櫃提領20│                │
│  │      │          │                    │  萬元，午○○、癸○○│                │
│  │      │          │                    │  駕車在外接應。      │                │
│  │      │          │                    │【起訴書附表一編號3 匯│                │
│  │      │          │                    │  款帳戶（1） 、（2） │                │
│  │      │          │                    │  由其他車手提領，另案│                │
│  │      │          │                    │  偵辦】              │                │
├─┼───┼─────┼──────────┼───────────┼────────┤
│2 │丙○○│ 96.05.02 │1.左營南站郵局      │1.午○○持禹宗男郵局帳│癸○○：3月     │
│  │午○○│  16：58  │（高雄市左營區左營大│  戶臨櫃提領30萬元，康│                │
│  │癸○○│          │  路75號）          │  書銘駕車在外接應。  │                │
│  │黃致仁│          │                    │                      │                │
│  │      │          │2.中國信託統一城南  │2.午○○持禹宗男郵局提│                │
│  │      │          │  ATM               │  款卡ATM 提領8 萬2 千│                │
│  │      │          │（高雄市左營區左營大│  元，癸○○駕車在外接│                │
│  │      │          │  路133 號）        │  應。                │                │
├─┼───┼─────┼──────────┼───────────┼────────┤
│3 │丙○○│ 96.05.02 │臺灣郵政鳳山一甲郵局│午○○持黃明輝帳戶臨櫃│癸○○：3月     │
│  │午○○│  15：36  │（高雄縣鳳山市五甲二│提領31萬5 千元，癸○○│                │
│  │癸○○│          │  路87號）          │駕車接應。            │                │
│  │黃致仁│          │                    │                      │                │
├─┼───┼─────┼──────────┼───────────┼────────┤
│4 │丙○○│ 96.05.03 │彰化銀行前鎮分行    │午○○持楊嘉容帳戶臨櫃│癸○○：3月     │
│  │午○○│  11：45  │（高雄市前鎮區三多三│提領15萬元，及同銀行外│                │
│  │癸○○│          │  路155 號）        │癸○○持楊嘉容帳戶提款│                │
│  │黃致仁│          │                    │卡ATM 提領4 萬元。    │                │
├─┼───┼─────┼──────────┼───────────┼────────┤
│5 │丙○○│1.96.05.03│1.高雄英德街郵局    │1.午○○持起訴書附表一│癸○○：7月     │
│  │午○○│   11：04 │（高雄市○鎮區○○街│  編號13匯款帳戶（1） │亥○○：4月     │
│  │癸○○│          │  149 號）          │  黃怡萍帳戶臨櫃提領40│                │
│  │亥○○│          │                    │  萬元，癸○○駕車接應│                │
│  │黃柏仁│          │                    │  。                  │                │
│  │李原慶│2.96.05.03│2.高雄林華郵局      │2.午○○持起訴書附表一│                │
│  │黃致仁│   11：18 │（高雄市苓雅區三多二│  編號13匯款帳戶（1） │                │
│  │      │          │  路249 號）        │  黃怡萍帳戶臨櫃提款25│                │
│  │      │          │                    │  萬元，癸○○駕車接應│                │
│  │      │          │                    │  。                  │                │
│  │      │3.96.05.07│3.兆豐商銀東高雄分行│3.午○○持起訴書附表一│                │
│  │      │ 13：13-20│（高雄市三民區大順二│  編號13匯款帳戶（4） │                │
│  │      │          │  路419 號）        │  葉文忠帳戶臨櫃提領90│                │
│  │      │          │                    │  萬元，亥○○駕車接應│                │
│  │      │          │                    │  。                  │                │
│  │      │4.96.05.07│4.兆豐商銀北高雄分行│4.黃柏仁持起訴書附表一│                │
│  │      │ 14：35-38│（高雄市○○○路532 │  編號13匯款帳戶（4） │                │
│  │      │          │  號）              │  葉文忠帳戶臨櫃提領9 │                │
│  │      │          │                    │  萬元，李原慶駕車接應│                │
│  │      │          │                    │  。                  │                │
│  │      │5.96.05.07│5.高雄大順郵局      │5.午○○持起訴書附表一│                │
│  │      │   15：26 │（高雄市三民區大順二│  編號13匯款帳戶（5） │                │
│  │      │          │  路207 號）        │  陳政輝帳戶臨櫃提領40│                │
│  │      │          │                    │  萬元，亥○○駕車接應│                │
│  │      │          │                    │  。                  │                │
│  │      │6.96.05.07│6.高雄義民郵局      │6.午○○持起訴書附表一│                │
│  │      │   15：50 │（高雄市三民區大豐二│  編號13匯款帳戶（5） │                │
│  │      │          │  路203 號）        │  陳政輝帳戶臨櫃提款45│                │
│  │      │          │                    │  萬元，亥○○駕車接應│                │
│  │      │          │                    │  。                  │                │
│  │      │7.96.05.07│7.中國信託高雄統一新│7.午○○持起訴書附表一│                │
│  │      │ 15：55-59│  大豐ATM           │  編號13匯款帳戶（5） │                │
│  │      │          │（高雄市○○區○○路│  陳政輝提款卡ATM 提領│                │
│  │      │          │  259 號）          │  8 萬元，亥○○駕車接│                │
│  │      │          │                    │  應。                │                │
│  │      │          │                    │                      │                │
│  │      │8.96.05.08│8.中國信託商銀統一大│8.午○○持起訴書附表一│                │
│  │      │ 00：07-10│  德店ATM           │  編號13匯款帳戶（5） │                │
│  │      │          │（高雄市三民區大豐二│  陳政輝提款卡ATM 提領│                │
│  │      │          │  路348 號）        │  5 萬元，亥○○駕車接│                │
│  │      │          │                    │  應。                │                │
│  │      │9.96.05.11│9.華南銀行東高雄分行│9.李原慶持起訴書附表一│                │
│  │      │   11：14 │（高雄市○○○路78號│  編號13匯款帳戶（7） │                │
│  │      │          │  ）                │  董厚德帳戶臨櫃提款92│                │
│  │      │          │                    │  萬元，黃柏仁駕車接應│                │
│  │      │          │                    │  。                  │                │
│  │      │          │                    │【起訴書附表一編號13匯│                │
│  │      │          │                    │  款帳戶（2） 、（3） │                │
│  │      │          │                    │  、（6） 、（8） 由其│                │
│  │      │          │                    │  他車手提領，另案偵辦│                │
│  │      │          │                    │  】                  │                │
├─┼───┼─────┼──────────┼───────────┼────────┤
│6 │丙○○│ 96.05.04 │土地銀行博愛分行    │午○○持黃怡萍帳戶於銀│癸○○：2月     │
│  │午○○│  15：26  │（高雄市○○○路338 │行外ATM 提領6 萬元、4 │                │
│  │癸○○│          │  號）              │萬零3 佰元2 筆，癸○○│                │
│  │黃柏仁│          │                    │、黃柏仁駕車在外接應。│                │
│  │黃致仁│          │                    │                      │                │
├─┼───┼─────┼──────────┼───────────┼────────┤
│7 │丙○○│ 96.05.04 │高雄站後郵局        │午○○持黃怡萍帳戶於郵│癸○○：2月     │
│  │午○○│  16：29  │（高雄市三民區博愛一│局帳戶臨櫃提領20萬元，│                │
│  │癸○○│          │  路28號）          │黃柏仁、癸○○駕車在外│                │
│  │黃柏仁│          │                    │接應。【遭警示未得逞】│                │
├─┼───┼─────┼──────────┼───────────┼────────┤
│8 │丙○○│ 96.05.04 │高雄大昌郵局        │黃柏仁持蔡曜全帳戶臨櫃│癸○○：2月     │
│  │黃柏仁│  14：02  │（高雄市三民區大昌一│提領30萬元，午○○、康│                │
│  │午○○│          │  路258 號）        │書銘駕車在外接應。    │                │
│  │癸○○│          │                    │                      │                │
│  │黃致仁│          │                    │                      │                │
├─┼───┼─────┼──────────┼───────────┼────────┤
│9 │丙○○│ 96.05.07 │高雄大順郵局        │亥○○持郭利聰帳戶臨櫃│亥○○：2月     │
│  │午○○│  16：56  │（高雄市三民區大順二│提領56萬元遭圈存，提領│                │
│  │亥○○│          │  路207 號）        │未得逞，午○○駕車接應│                │
│  │      │          │                    │。                    │                │
├─┼───┼─────┼──────────┼───────────┼────────┤
│10│丙○○│1.96.05.07│1.高雄大順郵局      │1.黃柏仁持郭利聰帳戶臨│亥○○：2月     │
│  │黃柏仁│   17：02 │（高雄市三民區大順二│  櫃提領45萬元，李原慶│                │
│  │李原慶│          │  路207 號）        │  駕車接應。          │                │
│  │午○○│2.96.05.07│2.新興郵局          │2.午○○持郭利聰帳戶臨│                │
│  │亥○○│   17：24 │（高雄市新興區中正三│  櫃提領10萬元，亥○○│                │
│  │黃致仁│          │  路177 號）        │  駕車接應。          │                │
│  │      │3.96.05.07│3.中國信託統一大港埔│3.午○○持郭利聰提款卡│                │
│  │      │   17：27 │  ATM               │  ATM 提領10萬元，鄭子│                │
│  │      │          │（高雄市新興區大同一│  瑜駕車接應。        │                │
│  │      │          │  路81號）          │                      │                │
├─┼───┼─────┼──────────┼───────────┼────────┤
│11│丙○○│1.96.05.07│1.第一銀行博愛分行  │1.亥○○持陳僑銘帳戶臨│亥○○：2月     │
│  │午○○│   13：21 │（高雄市左營區博愛二│  櫃提領10萬元、午○○│                │
│  │亥○○│          │  路426 號）        │  駕車接應。          │                │
│  │黃致仁│          │2.中國信託統一凹仔底│2.亥○○持陳僑銘帳戶提│                │
│  │      │2.96.05.07│  超商ATM           │  款卡ATM 提領3 萬元，│                │
│  │      │ 13：36-38│（高雄市○○區○○路│  午○○駕車接應。    │                │
│  │      │          │  448 號）          │                      │                │
├─┼───┼─────┼──────────┼───────────┼────────┤
│12│丙○○│ 96.05.09 │玉山銀行七賢分行    │午○○持郭于銘帳戶臨櫃│亥○○：2月     │
│  │午○○│  09時許  │（高雄市新興區林森一│提領20萬元未得逞，鄭子│                │
│  │亥○○│          │  路233 號）        │瑜在外接應。          │                │
│  │      │          │                    │                      │                │
├─┼───┼─────┼──────────┼───────────┼────────┤
│13│丙○○│ 96.05.08 │臺灣銀行三多分行    │午○○持黃明輝帳戶臨櫃│亥○○：2月     │
│  │午○○│  13：00  │（高雄市○○區○○路│提領95萬元、亥○○駕車│                │
│  │亥○○│          │  142 號）          │接應。                │                │
│  │黃致仁│          │                    │                      │                │
├─┼───┼─────┼──────────┼───────────┼────────┤
│14│丙○○│1.96.05.10│1.高雄銀行          │1.午○○持林啟貢帳戶臨│亥○○：3月     │
│  │午○○│          │  文化中心分行      │  櫃提領95萬元（監視器│                │
│  │亥○○│          │（高雄市○○○路263 │  故障），亥○○駕車接│                │
│  │黃致仁│          │  號）              │  應。                │                │
│  │      │2.96.05.10│2.合作金庫光華分行  │2.亥○○持林啟貢帳戶提│                │
│  │      │ 15：19-25│（高雄市苓雅區光華一│  款卡ATM 提領8 萬5 千│                │
│  │      │          │  路148- 82 號）    │  元，午○○駕車接應。│                │
│  │      │3.96.05.10│3.高雄文化中心郵局  │3.亥○○持林啟貢帳戶提│                │
│  │      │ 15：33-34│  ATM               │  款卡ATM 提領1 萬4 千│                │
│  │      │          │（高雄市○○○路148-│  元，午○○駕車接應。│                │
│  │      │          │  30號）            │【餘贓款15萬1 千元遭凍│                │
│  │      │          │                    │  結】                │                │
├─┼───┼─────┼──────────┼───────────┼────────┤
│15│丙○○│1.96.05.11│1.高雄正言郵局      │1.午○○持魯俊明帳戶臨│亥○○：2月     │
│  │午○○│   13：19 │（高雄市左營區中正一│  櫃提領45萬元、亥○○│                │
│  │亥○○│          │  路322 號）        │  駕車在外接應。      │                │
│  │黃致仁│2.96.05.07│2.高雄武廟郵局      │2.午○○持魯俊明帳戶臨│                │
│  │      │   13：46 │（高雄市○○區○○路│  櫃提領45萬元遭警示提│                │
│  │      │          │  83號）            │  領未得逞，亥○○駕車│                │
│  │      │          │                    │  在外接應。          │                │
├─┼───┼─────┼──────────┼───────────┼────────┤
│16│丙○○│1.96.05.10│1.高雄社東郵局      │1.午○○持起訴書附表一│亥○○：3月     │
│  │黃柏仁│   16：46 │（高雄市前金區自強二│  編號27匯款帳戶(1)何逸│                │
│  │李原慶│          │  路104 之1 號）    │  聖帳戶臨櫃提領40萬元│                │
│  │午○○│          │                    │  （監視器故障），鄭子│                │
│  │亥○○│          │                    │  瑜駕車接應。        │                │
│  │黃致仁│2.96.05.10│2.高雄新興郵局      │2.亥○○持起訴書附表一│                │
│  │      │   17：08 │（高雄市新興區中正三│  編號27匯款帳戶(1)何逸│                │
│  │      │          │  路177 號）        │  聖帳戶臨櫃提領10萬元│                │
│  │      │          │                    │  ，及同郵局外ATM 提領│                │
│  │      │          │                    │  10萬元（監視器故障）│                │
│  │      │          │                    │  ，午○○開車接應。  │                │
│  │      │3.96.05.16│3.國泰世華銀行      │3.午○○持起訴書附表一│                │
│  │      │   11：22 │  中華分行          │  編號27匯款帳戶(6)余信│                │
│  │      │          │（高雄市前金區中華三│  國帳戶臨櫃提領92萬元│                │
│  │      │          │  路108 號）        │  及銀行外ATM 提領8 萬│                │
│  │      │          │                    │  元（監視器故障），鄭│                │
│  │      │          │                    │  子瑜開車接應。      │                │
│  │      │4.96.05.30│4.合作金庫五甲分行  │4.黃柏仁持起訴書附表編│                │
│  │      │   09：16 │（高雄縣鳳山市五甲二│  號27匯款帳戶(7)陳裕民│                │
│  │      │          │  路164 號）        │  帳戶臨櫃提領95萬元，│                │
│  │      │          │                    │  李原慶駕車接應。    │                │
│  │      │5.96.05.31│5.合作金庫五甲分行  │5.黃柏仁持起訴書附表一│                │
│  │      │   09：09 │（高雄縣鳳山市五甲二│  編號27匯款帳戶(7)陳裕│                │
│  │      │          │  路164 號）        │  民帳戶臨櫃提領95萬元│                │
│  │      │          │                    │  ，李原慶駕車接應。  │                │
│  │      │6.96.06.05│6.合作金庫五甲分行  │6.黃柏仁持起訴書附表一│                │
│  │      │   13：23 │（高雄縣鳳山市五甲二│  編號27匯款帳戶(7)陳裕│                │
│  │      │          │  路164 號）        │  民帳戶臨櫃提領96萬元│                │
│  │      │          │                    │  ，李原慶駕車接應。  │                │
│  │      │7.96.06.06│7.合作金庫五甲分行  │7.黃柏仁持起訴書附表一│                │
│  │      │   09：11 │（高雄縣鳳山市五甲二│  編號27匯款帳戶(7)陳裕│                │
│  │      │          │  路164 號）        │  民帳戶臨起訴書櫃提領│                │
│  │      │          │                    │  95萬元，李原慶駕車接│                │
│  │      │          │                    │  應。                │                │
│  │      │8.96.06.07│8.合作金庫五甲分行  │8.黃柏仁持起訴書附表一│                │
│  │      │   09：27 │（高雄縣鳳山市五甲二│  編號27匯款帳戶(7)陳裕│                │
│  │      │          │  路164 號）        │  民帳戶臨櫃提領95萬元│                │
│  │      │          │                    │  ，李原慶駕車接應。  │                │
│  │      │9.96.06.08│9.合作金庫五甲分行  │9.黃柏仁持起訴書附表一│                │
│  │      │   09：23 │（高雄縣鳳山市五甲二│  編號27匯款帳戶(7)陳裕│                │
│  │      │          │  路164 號）        │  民帳戶臨櫃提領95萬元│                │
│  │      │          │                    │  ，李原慶駕車接應。  │                │
│  │      │10.96.06.11│10.合作金庫五甲分行  │10.黃柏仁持起訴書附表一│                │
│  │      │   09：08 │（高雄縣鳳山市五甲二│  編號27匯款帳戶(7)陳裕│                │
│  │      │          │  路164 號）        │  民帳戶臨櫃提領95萬元│                │
│  │      │          │                    │  ，李原慶駕車接應。  │                │
│  │      │11.96.06.12│11.合作金庫五甲分行  │11.黃柏仁持起訴書附表一│                │
│  │      │   09：17 │（高雄縣鳳山市五甲二│  編號27匯款帳戶(7)陳裕│                │
│  │      │          │  路164 號）        │  民帳戶臨櫃提領95萬元│                │
│  │      │          │                    │  ，李原慶駕車接應。  │                │
│  │      │12.96.06.13│12.合作金庫五甲分行  │12.黃柏仁持起訴書附表一│                │
│  │      │   09：13 │（高雄縣鳳山市五甲二│  編號27匯款帳戶(7)陳裕│                │
│  │      │          │  路164 號）        │  民帳戶臨櫃提領95萬元│                │
│  │      │          │                    │  ，李原慶駕車接應。  │                │
│  │      │13.96.06.14│13.合作金庫五甲分行  │13.黃柏仁持起訴書附表一│                │
│  │      │   09：14 │（高雄縣鳳山市五甲二│  編號27匯款帳戶(7)陳裕│                │
│  │      │          │  路164 號）        │  民帳戶臨櫃提領95萬元│                │
│  │      │          │                    │  ，李原慶駕車接應。  │                │
│  │      │14.96.06.15│14.合作金庫五甲分行  │14.陳裕民持本人帳戶臨櫃│                │
│  │      │   09：50 │（高雄縣鳳山市五甲二│  提領10萬元（另案偵辦│                │
│  │      │          │  路164 號）        │  ）。                │                │
│  │      │          │                    │【起訴書附表一編號27匯│                │
│  │      │          │                    │  款帳戶(2)、(3)、(4)、(5)│                │
│  │      │          │                    │  、(8)、(9)由其他車手提│                │
│  │      │          │                    │  領，另案偵辦】      │                │
├─┼───┼─────┼──────────┼───────────┼────────┤
│17│丙○○│ 96.05.11 │高雄籬仔內郵局      │午○○持起訴書附表一編│亥○○：2月     │
│  │午○○│  14：40  │（高雄市○鎮區○○路│號28匯款帳戶（3） 蘇明│                │
│  │亥○○│          │  482 號）          │星帳戶臨櫃提領45萬元，│                │
│  │黃致仁│          │                    │亥○○駕車在外接應【餘│                │
│  │      │          │                    │贓款55萬元遭警示圈存】│                │
│  │      │          │                    │。                    │                │
│  │      │          │                    │【起訴書附表一編號28匯│                │
│  │      │          │                    │  款帳戶（1） 、（2） │                │
│  │      │          │                    │  由其他車手提領，另案│                │
│  │      │          │                    │  偵辦】              │                │
├─┼───┼─────┼──────────┼───────────┼────────┤
│18│丙○○│1.96.05.21│1.華南銀行苓雅分行  │1.李原慶持起訴書附表一│亥○○：3月     │
│  │黃柏仁│   11：06 │（高雄市○○○路489 │  編號29匯款帳戶（1） │                │
│  │李原慶│          │  號）              │  張天送帳戶臨櫃提領65│                │
│  │午○○│          │                    │  萬元，黃柏仁駕車接應│                │
│  │亥○○│          │                    │  。                  │                │
│  │黃致仁│2.96.05.21│2.玉山銀行左營分行  │2.午○○持起訴書附表一│                │
│  │      │   13：14 │（高雄市左營區博愛二│  編號29匯款帳戶（2） │                │
│  │      │          │  路578 號）        │  黃昭翔帳戶臨櫃提領93│                │
│  │      │          │                    │  萬元，亥○○駕車接應│                │
│  │      │          │                    │  。                  │                │
│  │      │          │                    │【起訴書附表一編號29匯│                │
│  │      │          │                    │  款帳戶（3） 由其他車│                │
│  │      │          │                    │  手提領，另案偵辦】  │                │
├─┼───┼─────┼──────────┼───────────┼────────┤
│19│丙○○│1.96.05.23│1.臺灣郵政          │1.李原慶持起訴書附表一│亥○○：2月     │
│  │黃柏仁│   14：38 │  高雄義民郵局      │  編號30匯款帳戶（1） │                │
│  │李原慶│          │（高雄市○○區○○路│  張天送帳戶臨櫃提領39│                │
│  │午○○│          │  203 號）          │  萬元，黃柏仁駕車接應│                │
│  │亥○○│          │                    │  。                  │                │
│  │黃致仁│2.96.05.24│2.臺灣郵政高雄      │2.午○○持起訴書附表一│                │
│  │      │  14：53及│  府北郵局（高雄市鹽│  編號30匯款帳戶（2） │                │
│  │      │  15：04  │  埕區○○○路470 號│  蔡振福帳戶臨櫃提領25│                │
│  │      │          │  ）。              │  萬元及15萬元2 筆計40│                │
│  │      │          │                    │  萬元，及ATM 提領4 萬│                │
│  │      │          │                    │  5 千元、4 萬元2 筆計│                │
│  │      │          │                    │  8 萬5 千元，亥○○駕│                │
│  │      │          │                    │  車接應。            │                │
│  │      │3.96.05.25│3.臺灣郵政鼎金郵局  │3.亥○○持起訴書附表一│                │
│  │      │   11：45 │（高雄市○○區○○街│  編號30匯款帳戶（2） │                │
│  │      │          │  264 、266 號）    │  蔡振福帳戶臨櫃提領10│                │
│  │      │          │                    │  萬元（影像故障），曾│                │
│  │      │          │                    │  偉傑駕車接應。      │                │
├─┼───┼─────┼──────────┼───────────┼────────┤
│20│丙○○│ 96.05.28 │高雄英德街郵局      │午○○持蔡振福帳戶臨櫃│亥○○：2月     │
│  │午○○│  13：01  │（高雄市○鎮區○○街│提領31萬元，及同郵局外│                │
│  │亥○○│          │  149 號）          │ATM 提領6 萬元、3 萬1 │                │
│  │黃致仁│          │                    │千4 百元2 筆計9 萬1 千│                │
│  │      │          │                    │4 百元，亥○○駕車接應│                │
│  │      │          │                    │。                    │                │
├─┼───┼─────┼──────────┼───────────┼────────┤
│21│丙○○│1.96.06.20│1.臺灣中小企業銀行  │1.午○○持起訴書附表一│亥○○：2月     │
│  │黃柏仁│   12：34 │  博愛分行          │  編號40匯款帳戶（1） │                │
│  │李原慶│          │（高雄市左營區明誠二│  趙國振帳戶臨櫃提領50│                │
│  │午○○│          │  路419 號）        │  萬元，亥○○開車在外│                │
│  │亥○○│          │                    │  接應。              │                │
│  │黃致仁│2.96.06.20│2.合作金庫鳳松分行  │2.黃柏仁持起訴書附表一│                │
│  │      │  13：17  │（高雄縣鳳山市○○路│  編號40匯款帳戶（2） │                │
│  │      │          │  3-4 號）          │  趙國振帳戶臨櫃提領91│                │
│  │      │          │                    │  萬元及同銀行外ATM 提│                │
│  │      │          │                    │  領9 萬元，李原慶開車│                │
│  │      │          │                    │  在外接應。          │                │
├─┼───┼─────┼──────────┼───────────┼────────┤
│22│丙○○│1.96.06.15│1.板信商銀陽明分行  │1.亥○○持起訴書附表一│亥○○：3月     │
│  │午○○│   14：37 │（高雄市○○區○○路│  編號42匯款帳戶（3） │                │
│  │亥○○│          │  178 號）          │  姚青秀帳戶臨櫃提領95│                │
│  │黃柏仁│          │                    │  萬元，午○○駕車接應│                │
│  │李原慶│          │                    │  。                  │                │
│  │黃致仁│2.96.06.20│2.板信商銀陽明分行  │2.亥○○持起訴書附表一│                │
│  │      │   08：54 │（高雄市○○區○○路│  編號42匯款帳戶（3） │                │
│  │      │          │  178 號）          │  姚青秀帳戶臨櫃提領17│                │
│  │      │          │                    │  萬元，亥○○駕車接應│                │
│  │      │          │                    │  。                  │                │
│  │      │3.96.06.20│3.板信商銀新莊分行  │3.亥○○持起訴書附表一│                │
│  │      │   13：00 │（高雄市左營區新莊仔│  編號42匯款帳戶（3） │                │
│  │      │          │  路485 號）        │  姚青秀帳戶臨櫃提領80│                │
│  │      │          │                    │  萬元【餘贓款20萬元遭│                │
│  │      │          │                    │  警示】，午○○駕車接│                │
│  │      │          │                    │  應。                │                │
│  │      │4.96.06.20│4.第一銀行左營分行  │4.黃柏仁持起訴書附表一│                │
│  │      │   06：35 │  ATM               │  編號42匯款帳戶（5） │                │
│  │      │          │（高雄市左營區左營大│  林業軒帳戶提款卡ATM │                │
│  │      │          │  路411 號）        │  提領100 元測試帳戶，│                │
│  │      │          │                    │  提領未得逞，李原慶駕│                │
│  │      │          │                    │  車接應。            │                │
│  │      │          │                    │【起訴書附表一編號42匯│                │
│  │      │          │                    │  款帳戶（1） 、（2） │                │
│  │      │          │                    │  、（4） 、（5） 、（│                │
│  │      │          │                    │  6）、（8） 、（9）及│                │
│  │      │          │                    │  轉帳帳戶（7） 由其他│                │
│  │      │          │                    │  車手提領，另案偵辦】│                │
├─┼───┼─────┼──────────┼───────────┼────────┤
│23│丙○○│1.96.06.20│1.陽信銀行新興分行  │1.黃柏仁持起訴書附表一│亥○○：3月     │
│  │黃柏仁│   14：59 │（高雄市新興區中正四│  編號44匯款帳戶（4） │                │
│  │李原慶│          │  路6 號）          │  謝岱達帳戶臨櫃提領96│                │
│  │午○○│          │                    │  萬元，李原慶駕車接應│                │
│  │亥○○│          │                    │  。                  │                │
│  │黃致仁│2.96.06.20│2.合作金庫港都分行  │2.黃柏仁持起訴書附表一│                │
│  │      │ 15：06-10│  ATM               │  編號44匯款帳戶（4） │                │
│  │      │          │（高雄市前金區中正四│  謝岱達帳戶提款卡ATM │                │
│  │      │          │  路230 號）        │  提領9 萬元，李原慶駕│                │
│  │      │          │                    │  車接應。            │                │
│  │      │3.96.06.20│3.台北富邦銀行      │3.午○○持起訴書附表一│                │
│  │      │   14：53 │  博愛分行          │  編號44匯款帳戶（5） │                │
│  │      │          │（高雄市左營區博愛二│  翁佩芳帳戶臨櫃提領96│                │
│  │      │          │  路450 號）        │  萬元，亥○○駕車接應│                │
│  │      │          │                    │  。                  │                │
│  │      │4.96.06.20│4.第一銀行博愛分行  │4.午○○持起訴書附表一│                │
│  │      │ 15：01-06│  ATM               │  編號44匯款帳戶（5） │                │
│  │      │          │（高雄市左營區博愛二│  翁佩芳帳戶提款卡ATM │                │
│  │      │          │  路426 號）        │  提領9 萬元，亥○○駕│                │
│  │      │          │                    │  車接應。            │                │
│  │      │          │                    │【起訴書附表一編號44帳│                │
│  │      │          │                    │  戶（1） 、（2） 、（│                │
│  │      │          │                    │  3）、（6）由其他車手│                │
│  │      │          │                    │  提領，另案偵辦】    │                │
├─┼───┼─────┼──────────┼───────────┼────────┤
│24│丙○○│1.96.06.29│1.台灣中小企業銀行  │1.黃柏仁持起訴書附表一│亥○○：3月     │
│  │午○○│   09：45 │  北高雄分行        │  編號47匯款帳戶（1） │                │
│  │亥○○│          │（高雄市新興區復興一│  施建國帳戶臨櫃提領50│                │
│  │黃柏仁│          │  路90號）          │  萬元及同銀行外ATM 提│                │
│  │李原慶│          │                    │  領5 萬元，李原慶開車│                │
│  │黃致仁│          │                    │  接應。              │                │
│  │      │2.96.06.29│2.台灣中小企業銀行  │2.黃柏仁持起訴書附表一│                │
│  │      │   10：16 │  高雄分行          │  編號47匯款帳戶（1） │                │
│  │      │          │（高雄市前金區五福三│  施建國帳戶臨櫃提領30│                │
│  │      │          │  路79號）          │  萬元及同銀行外ATM 提│                │
│  │      │          │                    │  領4 萬9 千9 百元，李│                │
│  │      │          │                    │  原慶開車在外接應。  │                │
│  │      │3.96.06.29│3.台灣中小企業銀行  │3.黃柏仁持起訴書附表一│                │
│  │      │   11：25 │  九如分行          │  編號47匯款帳戶（1） │                │
│  │      │          │（高雄市三民區九如二│  施建國帳戶臨櫃提領9 │                │
│  │      │          │  路255 號）        │  萬元，李原慶開車在外│                │
│  │      │          │                    │  接應（監視器故障，贓│                │
│  │      │          │                    │  款29萬元圈存）。    │                │
│  │      │4.96.06.29│4.第一銀行高雄分行  │4.亥○○持起訴書附表一│                │
│  │      │   11：34 │（高雄市苓雅區民權一│  編號47匯款帳戶（2） │                │
│  │      │          │  路28號）          │  張婉貽帳戶臨櫃提領96│                │
│  │      │          │                    │  萬元，午○○開車接應│                │
│  │      │          │                    │  ；另午○○持提款卡於│                │
│  │      │          │                    │  同銀行外ATM 提領9 萬│                │
│  │      │          │                    │  元。                │                │
├─┼───┼─────┼──────────┼───────────┼────────┤
│25│丙○○│ 96.07.06 │華南銀行東高雄分行  │午○○持起訴書附表一編│亥○○：2月     │
│  │午○○│  15：41- │（高雄市○○○路78號│號48匯款帳戶（3） 王原│                │
│  │亥○○│  16：01  │  ）                │佳帳戶臨櫃提領50萬元，│                │
│  │黃致仁│          │                    │另亥○○持王原佳帳戶提│                │
│  │      │          │                    │款卡於同銀行外ATM 提領│                │
│  │      │          │                    │5 萬元。              │                │
│  │      │          │                    │【起訴書附表一編號48匯│                │
│  │      │          │                    │  款帳戶（1） 、（2） │                │
│  │      │          │                    │  由其他車手提領，另案│                │
│  │      │          │                    │  偵辦】              │                │
├─┼───┼─────┼──────────┼───────────┼────────┤
│26│丙○○│1.96.07.06│1.台灣中小企業銀行  │1.黃柏仁持起訴書附表一│亥○○：3月     │
│  │黃柏仁│   12：52 │  北高雄分行        │  編號49匯款帳戶（1） │                │
│  │李原慶│          │（高雄市新興區復興一│  黃森山帳戶臨櫃提領90│                │
│  │午○○│          │  路90號）          │  萬元及同銀行外ATM 提│                │
│  │亥○○│          │                    │  領9 萬9 千元，李原慶│                │
│  │黃致仁│          │                    │  開車在外接應。      │                │
│  │      │2.96.07.06│2.彰化商業銀行      │2.亥○○起訴書持附表一│                │
│  │      │   12：50 │  九如分行          │  編號49匯款帳戶（2） │                │
│  │      │          │（高雄市三民區九如二│  馮愛珠帳戶臨櫃提領90│                │
│  │      │          │  路7 號）          │  萬元，午○○駕車在外│                │
│  │      │          │                    │  接應。              │                │
│  │      │3.96.07.06│3.國泰世華銀行      │3.黃柏仁持起訴書附表一│                │
│  │      │   15：12 │  新興分行          │  編號49匯款帳戶（3） │                │
│  │      │          │（高雄市新興區中正三│  陳如新帳戶臨櫃提領90│                │
│  │      │          │  路55號）          │  萬元，李原慶開車在外│                │
│  │      │          │                    │  接應。              │                │
│  │      │4.96.07.06│4.華南銀行東高雄分行│4.李原慶持起訴書附表一│                │
│  │      │   15：40 │（高雄市○○○路78號│  編號49匯款帳戶（4） │                │
│  │      │          │  ）                │  陳如新帳戶臨櫃提領96│                │
│  │      │          │                    │  萬元及同銀行外ATM 提│                │
│  │      │          │                    │  領9 萬元，黃柏仁開車│                │
│  │      │          │                    │  在外接應。          │                │
└─┴───┴─────┴──────────┴───────────┴────────┘
附表三：
┌──┬────────────────────────┐
│編號│         名                  稱                 │
├──┼────────────────────────┤
│  1 │咖啡色背包1 個                                  │
├──┼────────────────────────┤
│  2 │黑色手提袋1 個                                  │
├──┼────────────────────────┤
│  3 │小型電子計算機1 台                              │
├──┼────────────────────────┤
│  4 │行動電話0000000000號晶片卡                      │
├──┼────────────────────────┤
│  5 │Sony Ericsson 廠牌行動電話                      │
│    │（序號：000000000000000 ）、無晶片卡            │
├──┼────────────────────────┤
│  6 │NOKIA 廠牌行動電話                              │
│    │（序號：000000000000000 、晶片卡號：0000000000）│
├──┼────────────────────────┤
│  7 │NOKIA 廠牌3310型式行動電話                      │
│    │（序號：000000000000000 ）、無晶片卡            │
├──┼────────────────────────┤
│  8 │Sony Ericsson 廠牌行動電話                      │
│    │（序號：00000000000000000 、晶片卡：0000000000）│
├──┼────────────────────────┤
│  9 │NOKIA 廠牌行動電話                              │
│    │（序號：000000000000000 、晶片卡：0000000000）  │
├──┼────────────────────────┤
│ 10 │三星廠牌Anycall 紅色行動電話                    │
│    │（無序號內碼、晶片卡號：0000000000）            │
├──┼────────────────────────┤
│ 11 │三星廠牌Anycall 行動電話                        │
│    │（序號：000000000000000 、晶片卡：0000000000）  │
├──┼────────────────────────┤
│ 12 │LG廠牌黑色機身                                  │
│    │（序號：000000000000000 、晶片卡號：0000000000）│
├──┼────────────────────────┤
│ 13 │小本計算簿（內第一頁手抄金額紀錄）              │
├──┼────────────────────────┤
│ 14 │高雄銀行入戶電匯匯款回條                        │
│    │（收款人：潘奕如，金額14,000元）                │
├──┼────────────────────────┤
│ 15 │高雄銀行存摺存款類存入憑條                      │
│    │（戶名：蘇揚烈，金額51,000元）                  │
├──┼────────────────────────┤
│ 16 │國泰世華銀行存款存入憑條                        │
│    │（戶名：黃意宏，金額10,000元【尚未匯入】）      │
├──┼────────────────────────┤
│ 17 │各銀行服務據點名冊1 本                          │
├──┼────────────────────────┤
│ 18 │金融機構行址名冊3 份                            │
└──┴────────────────────────┘


司法院資訊處製作；財團法人民間司法改革基金會備份。
